【裁判字號】    98,訴,253
【裁判日期】    990115
【裁判案由】    違反毒品危害防制條例
【裁判全文】
臺灣新竹地方法院刑事判決               98年度訴字第253號
公  訴  人  臺灣新竹地方法院檢察署檢察官
被      告  辛○○
選任辯護人  陳詩文律師
被      告  甲○○
指定辯護人  本院公設辯護人丙○○
被      告  丁○○
選任辯護人  蔡明熙律師
被      告  子○○
            乙○○
上二人共同
指定辯護人  本院公設辯護人丙○○
被      告  己○○
                    號4樓
                    （另案在台灣新竹分監受刑中）
指定辯護人  許麗美律師
被      告  庚○○
                    號
                    （另案在臺灣桃園監獄受刑中）
            壬○○
            戊○○
                    弄38號4樓
上三人共同
指定辯護人  本院公設辯護人丙○○
上列被告等因違反毒品危害防制條例案件，經檢察官提起公訴（
98年度偵字第3702、4097號），本院判決如下︰
    主  文
辛○○共同製造第三級毒品，處有期徒刑年肆月。扣案如附表
一編號2、8（D8-1）、9(D9-1、D9-3）、11、12（D12-23）、13
（含門號0000000000號SIM卡壹張之銀色滑蓋NOKIA廠
牌行動電話壹支）、17至21、33，附表二編號1、2、5（NOKIA廠
牌行動電話壹支）、14，附表三編號1、2（三星廠牌行動電話壹
支）、3（E3-1)、4、7，附表四編號1，附表五編號1至14、16，
附表六編號1至3，附表七編號1至3所示之物均沒收；製造毒品所
得新臺幣伍拾萬元與甲○○、丁○○、乙○○、真實姓名、年籍
均不詳之「劉先生」成年人連帶沒收之，如全部或一部不能沒收
時，以其等財產連帶抵償之。
甲○○共同製造第三級毒品，處有期徒刑伍年陸月。扣案如附表
一編號2、8（D8-1）、9(D9-1、D9-3）、11、12（D12-23）、13
（含門號0000000000號SIM卡壹張之銀色滑蓋NOKIA廠
牌行動電話壹支）、17至21、33，附表二編號1、2、5（NOKIA廠
牌行動電話壹支）、14，附表三編號1、2（三星廠牌行動電話壹
支）、3（E3-1)、4、7，附表四編號1，附表五編號1至14、16，
附表六編號1至3，附表七編號1至3所示之物均沒收；製造毒品所
得新臺幣伍拾萬元與辛○○、丁○○、乙○○、真實姓名、年籍
均不詳之「劉先生」成年人連帶沒收之，如全部或一部不能沒收
時，以其等財產連帶抵償之。
丁○○共同製造第三級毒品，處有期徒刑年。扣案如附表一編
號2、8（D8-1）、9(D9-1、D9-3）、11、12（D12-23）、13（含
門號0000000000號SIM卡壹張之銀色滑蓋NOKIA廠牌行
動電話壹支）、17至21、33，附表二編號1、2、5（NOKIA廠牌行
動電話壹支）、14，附表三編號1、2（三星廠牌行動電話壹支）
、3（E3 -1)、4、7，附表四編號1，附表五編號1至14、16，附
表六編號1至3，附表七編號1至3所示之物均沒收；製造毒品所得
新臺幣伍拾萬元與辛○○、甲○○、乙○○、真實姓名、年籍均
不詳之「劉先生」成年人連帶沒收之，如全部或一部不能沒收時
，以其等財產連帶抵償之。
子○○幫助製造第三級毒品，累犯，處有期徒刑貳年拾月。扣案
如附表一編號4所示之物沒收。
乙○○共同製造第三級毒品，累犯，處有期徒刑伍年陸月。扣案
如附表一編號2、8（D8-1）、9(D9-1、D9-3）、11、12（D12-23
）、13（含門號0000000000號SIM卡壹張之銀色滑蓋
NOKIA廠牌行動電話壹支）、17至21、33，附表二編號1、2、5（
NOKIA廠牌行動電話壹支）、14，附表三編號1、2（三星廠牌行
動電話壹支）、3（E3-1)、4、7，附表四編號1，附表五編號1至
14 、16，附表六編號1至3，附表七編號1至3所示之物均沒收；
製造毒品所得新臺幣伍拾萬元與辛○○、甲○○、丁○○、真實
姓名、年籍均不詳之「劉先生」成年人連帶沒收之，如全部或一
部不能沒收時，以其等財產連帶抵償之。
己○○幫助製造第三級毒品，處有期徒刑壹年肆月。扣案之如附
表五編號15所示之含門號0000000000號SIM卡壹張之
LG廠牌行動電話壹支沒收。
庚○○幫助製造第三級毒品，累犯，處有期徒刑壹年伍月。
壬○○幫助製造偽藥，處有期徒刑月。
戊○○幫助製造偽藥，處有期徒刑肆月。
    事  實
一、子○○於民國91年間，因違反毒品危害防制條例案件，分別
    經本院以91年度訴字第332號刑事判決判處有期徒刑1年6月
    、91年度訴字第240號刑事判決判處有期徒刑8月、3月，應
    執行有期徒刑10月確定，嗣後並經本院以92年度聲字第168
    號刑事裁定應執行有期徒刑2年3月確定，於93年8月11日假
    釋出監，因假釋期間更犯毒品危害防制條例案件，經法院判
    處罪刑確定而撤銷前揭假釋，於94年6月9日入監執行殘刑；
    又子○○於94年間，因違反毒品危害防制條例案件，分別經
    本院以94年度訴字第18號刑事判決判處有期徒刑8月、5月，
    應執行有期徒刑1年，及94年度訴字第562號刑事判決判處有
    期徒刑11月、8月，應執行有期徒刑1年4月確定，嗣後並經
    本院以96年度聲減字第301號刑事裁定分別減刑為有期徒刑4
    月、2月又15日、5月又15日，4月，應執行有期徒刑1年2月
    確定，於上開撤銷假釋後應執行之殘刑執行完畢後接續執行
    ，於96年7月26日縮刑期滿執行完畢；乙○○前有違反麻醉
    藥品管理條例、妨害家庭、違反毒品危害防制條例等前案紀
    錄，最近1次於95年間，因違反毒品危害防制條例案件，經
    本院以95年度易字第553號刑事判決判處有期徒刑7月，經台
    灣高等法院以95年度上易字第2585號刑事判決駁回上訴確定
    ，嗣後並經本院以96年度聲減字第2305號刑事裁定減刑為有
    期徒刑3月又15日確定，於97年5月10日縮刑期滿執行完畢；
    庚○○於94年間，因違反毒品危害防制條例案件，經台灣桃
    園地方法院以94年度訴字第1371號刑事判決分別判處有期徒
    刑7月、3月，應執行有期徒刑9月確定，於95年12月21日縮
    刑期滿執行完畢，詎渠等3人均仍不知悔改。
二、辛○○在其母鄭彭秀霞所開設，位於新竹市○○路245號「
    新東化學製藥股份有限公司」（下稱新東製藥公司）擔任總
    經理一職，負責綜理新東製藥公司之營運等一切事務，為新
    東製藥公司之實際負責人。緣丁○○於97年12月初某日，受
    真實姓名、年籍不詳之成年男子「劉先生」之委託代為尋覓
    藥廠，即透過甲○○邀約辛○○見面商談製藥事宜，並將「
    劉先生」交付之印有「made in Japan」及日文片假名「
    」之藥錠1排（俗稱一粒眠）提示予辛○○，詢問其
    有無能力製作相同之藥錠，經辛○○允諾後，同年12月下旬
    ，「劉先生」透過甲○○交付含第三級毒品硝甲西泮成分之
    原料100公克予辛○○先行試作。辛○○、甲○○、丁○○
    與真實姓名、年籍不詳之成年男子「劉先生」，均明知含硝
    甲西泮（nimetazepam）成分、俗稱一粒眠之藥錠（以下簡
    稱一粒眠藥錠）係毒品危害防制條例第2條第2項第3款所列
    管之第三級毒品及管制藥品管理條例第3條第2項經行政院核
    定公告之第三級管制藥品，不得製造，竟共同基於製造第三
    級毒品之犯意聯絡，於97年12月底、98年1月初某日，由丁○○以其所申請使用之門號0000000000，及不詳姓名友人申
    請出借甲○○使用之門號0000000000號行動電話撥打辛○○
    所申請使用之門號0000000000、0000000000號及甲○○之妻
    謝鳳英申請借予甲○○所使用之門號0000000000號行動電話
    ，聯繫辛○○、甲○○與「劉先生」在台北市○○○路、天
    津街某咖啡廳見面，商談製造一粒眠所需之藥錠硬度、色澤
    等細節，並約定由「劉先生」將含第三級毒品硝甲西泮之原
    料粉末寄放在甲○○位於台北市○○○路○段83號6樓之32
    居處，辛○○負責將原料粉末調製成人體可承受劑量後予以
    打錠、包裝後，交予「劉先生」伺機販售，辛○○代工製造
    之代價為1顆新台幣（下同）1.5元，「劉先生」並允諾若製
    造完成之一粒眠藥錠有售出，丁○○可抽取1顆0.5元之利潤
    代價，並包紅包予甲○○作為酬謝。相隔約1個禮拜，辛○○再次透過丁○○與「劉先生」
    聯繫，將試作之一粒眠藥錠帶至前開地點供「劉先生」試吃
    ，甲○○亦在場作陪，經「劉先生」試吃之結果，認細緻度
    不夠，要求辛○○修正，其後4、5次，均間隔約1星期，辛○○透過丁○○與「劉先生」聯繫，將調整配方試作之一粒
    眠藥錠帶至前開地點供「劉先生」試吃，甲○○、丁○○均
    陪同在場，丁○○並帶同「劉先生」至辛○○前揭新東製藥
    公司指導不知情之新東製藥公司員工楊文俊調劑一粒眠藥錠
    之原料比例。另辛○○並於97年12月下旬，邀集當時尚不知
    情之前新東製藥公司員工乙○○及時任辛○○司機之己○○
    駕駛自小客車陪同，先後前往台北縣三重市○○街190 巷13
    號坤龍機械有限公司以36萬元之代價訂購包裝一粒眠藥錠所
    需之包裝機1台，及至桃園縣中壢市○○○街99號唐亞股份
    有限公司以24萬元之代價訂購用於一粒眠藥錠外包裝之噴字
    機1台。
三、辛○○並於98年2月間以每月1萬5千元之代價，向不知情之
    池錦煥承租位於新竹市○○路193號之房屋作為包裝製造完
    成之一粒眠藥錠之工廠（下稱海埔路工廠），而乙○○前曾
    於新東製藥公司任職，因失業缺錢花用，明知一粒眠藥錠係
    毒品危害防制條例第2條第2項第3款所列管之第三級毒品，
    不得製造，於98年2月間，竟與辛○○共同基於製造第三級
    毒品之犯意，以1顆工錢0.5元之代價，住在海埔路工廠內，
    負責找人在該處從事一粒眠藥錠之噴字及包裝，辛○○並交
    付乙○○以其名義申請之門號0000000000號行動電話1支作
    為相互聯絡之工具，乙○○並於98年2月中旬駕駛自小貨車
    至坤龍機械有限公司載運前開訂購之包裝機1台至海埔路工
    廠放置，而辛○○向唐亞股份有限公司訂購之噴字機1台，
    則由該公司不詳姓名之人於98年2月底送至新東製藥公司，
    乙○○再將其載運至海埔路工廠放置。
四、辛○○於98年2月20日下午4時許，委請當時尚不知情之己○○駕駛自小客車搭載辛○○至臺北市○○路與民生東路口向
    甲○○領取一粒眠藥錠原料粉末共14包（約7公斤），隨即
    在新東製藥公司2樓廠房內，將原料及配方單交予不知情之
    楊文俊，囑咐楊文俊以每顆180毫克藥錠須含主原料（即原
    料粉末）7.85毫克之方式調配成分並製作藥錠，嗣楊文俊在
    新東製藥公司打錠室將辛○○交付之主原料與副料（乳糖、
    澱粉、黏合劑、香料）調置比例完成後即交由新東製藥公司
    不知情之員工謝明福在新東製藥公司攪拌室從事混合、烘乾
    及打錠製成一粒眠藥錠之工作，辛○○並以電話聯絡乙○○
    前往新東製藥公司載運製作完成之一粒眠藥錠至海埔路工廠
    進行包裝、噴字，期間辛○○將製作包裝完成之一粒眠藥錠
    樣品透過甲○○、丁○○與「劉先生」聯繫交予「劉先生」
    或與「劉先生」同行真實姓名、年籍不詳，年約40、50歲之
    男子試吃並改進（尚無證據證明該名不詳姓名之成年男子為
    本案共犯），而於98年3月中旬起即開始大量生產一粒眠藥
    錠，預計於98年4月14日將第1批製作包裝完成之一粒眠藥錠
    （約75萬顆）出貨。乙○○則分別於98年3月初及98年4月初
    某日，以1天2,500元之代價，僱用庚○○、己○○在海埔路
    工廠從事一粒眠藥錠之包裝工作，庚○○在上址工作約5、6
    日後因懷疑其所包裝之藥錠成分而詢問友人，經友人告知後
    知悉該藥錠係一粒眠，並於己○○開始在海埔路工廠從事包
    裝工作後約1星期轉知吳春淦上情，其等2人均明知一粒眠藥
    錠係毒品危害防制條例第2條第2項第3款所列管之第三級毒
    品，不得製造，竟仍基於幫助製造第三級毒品之犯意，於知
    悉後，仍然在海埔路工廠從事一粒眠藥錠之包裝工作，己○○負責將一粒眠藥錠裝入封包機內包裝，辛○○並將其所申
    請之門號0000000000號提供予吳春淦以其所有之LG廠牌行動
    電話插入該門號之SIM卡使用，聯絡包裝一粒眠藥錠之相關
    事宜，庚○○則負責將以鋁箔片包裝完成之一粒眠藥錠（1
    片10顆），25片用橡皮筋捆成1綑，每300綑裝1箱（1箱7萬5
    千顆）。
五、子○○因失業無處居住而於98年2月底起暫借住在辛○○新
    東製藥公司廠房宿舍內，其於98年2月底、3月初知悉辛○○
    有意製作第三級毒品一粒眠，其明知一粒眠藥錠係毒品危害
    防制條例第2條第2項第3款所列管之第三級毒品，不得製造
    ，竟仍基於幫助製造第三級毒品之犯意，從旁監督乙○○、
    己○○、庚○○在海埔路工廠包裝一粒眠藥錠之情形，庚○○並於98年3月15日，因私藏其所包裝之一粒眠藥錠為子○○發覺而遭子○○打耳光，遂於同年4月9日離開海埔路工廠
    而未繼續參與一粒眠藥錠之包裝工作，子○○則於98年3月1
    6日凌晨2時23分許，以其所申請使用之門號0000000000號行
    動電話向辛○○告以上情，並表示會幫辛○○督促好等語。
六、嗣於98年4月13日，丁○○陪同「劉先生」至新東製藥公司
    了解製造一粒眠藥錠之進度，辛○○告以「劉先生」已製作
    完成75萬顆，需發放員工薪資等語，「劉先生」遂分別於98
    年4月15日將40萬元、98年5月6日將10萬元匯至辛○○指定
    之案外人辜明賢之第一銀行東門分行帳號00000000000號帳
    戶內，辛○○則將其中之20萬元扣除乙○○積欠之債務後，
    給付乙○○7萬元，其餘款項則用以購買製造一粒眠藥錠所
    需之副料，辛○○將上開已製造完成之一粒眠藥錠交予「劉
    先生」驗收，因未達「劉先生」要求之硬度而遭退回，辛○○遂督促楊文俊於98年4月16日再度開工打製一粒眠藥錠，
    並由乙○○、己○○在海埔路工廠從事一粒眠藥錠之包裝。
七、辛○○因包裝一粒眠藥錠之人手不夠，遂於98年5月3日，在
    新東製藥公司內，向壬○○、戊○○等2人稱：欲以1天2,50
    0元之代價，請其等2人在海埔路工廠幫忙包裝仿冒之安眠藥
    ，壬○○、戊○○等2人均明知一粒眠藥錠係管制藥品管理
    條例第3條第2項經行政院核定公告之第三級管制藥品，不得
    製造，竟基於幫助製造偽藥之犯意，自98年5月3日起，在海
    埔路工廠從事一粒眠藥錠之包裝工作，壬○○負責封裝及列
    印標籤，戊○○負責將包裝完成之一粒眠藥錠計算25片用橡
    皮筋捆成1綑及噴印。
八、迨分別於(1)98年5月7日下午1時35分許，在新竹市○○路245
    號；(2)98年5月7日上午11時10分許，在甲○○位於台北市○○○路○段83號6樓之32居所；(3)98年5月7日上午11時15分許
    ，在丁○○位於台北市○○○路○段2 55號9樓之7居所；(4)
    98年5月7日上午9時40分許，在新竹市○○路245號2樓；(5)
    98 年5月7日上午10時20分許，在乙○○位於新竹縣新豐鄉
    瑞興村崁頭108號住處；(6)98年5月7日上午10時24分許，在
    新竹市○○路193號；(7)98年5月7日上午11時許，在庚○○
    位於桃園縣楊梅鎮○○路○段195巷69弄57號住處，為警持拘
    票拘提辛○○、甲○○、丁○○、子○○、乙○○、己○○
    、庚○○等人，並持本院核發之98年度聲搜字第330號搜索
    票分別扣得如附表一至七所示之物。
九、案經新竹市警察局移送台灣新竹地方法院檢察署檢察官偵查
    起訴。
    理  由
壹、程序部分：
一、按被告以外之人於審判外之言詞或書面陳述，除法律有規定
    者外，不得作為證據，刑事訴訟法第159條固定有明文，惟
    被告以外之人於審判外之陳述，雖不符同法第159條之1至之
    4規定，而經當事人於審判程序同意作為證據，法院審酌該
    言詞陳述或書面陳述作成時之情況，認為適當者，亦得為證
    據。又當事人、代理人或辯護人於法院調查證據時，知有第
    159條第1項不得為證據之情形，而未於言詞辯論終結前聲明
    異議者，視為有前項之同意，此亦據同法第159條之5規定明
    確。查本案所引用之證據資料（詳後引證據），除被告丁○○之辯護人爭執共同被告辛○○於警詢中之陳述無證據能力
    外（詳後述），其中傳聞證據部分，縱無刑事訴訟法第159
    條之1至第159條之4或其他規定之傳聞證據例外情形，亦因
    被告及其辯護人、檢察官或同意可作為證據使用，或未聲明
    異議，依刑事訴訟法第159條之5第1項、第2項之規定，本院
    審酌該證據作成之情況，並無不當，故其等於審判外之陳述
    ，自得作為本案之證據。又按本案認定事實所引用之文書證
    據、物證等證據，並無證據證明係公務員違背法定程序所取
    得，亦無刑事訴訟法第159條之4之顯有不可信之情況與不得
    作為證據之情形，本院斟酌本案卷內之證據並非非法取得，
    亦無證明力明顯過低之情形，且經本院於審判期日依法進行
    證據之調查、辯論，被告於訴訟上之程序權，已受保障，前
    揭各該證據，均得採為證據，先予敘明。
二、被告丁○○之辯護人固爭執共同被告辛○○於警詢中之陳述
    無證據能力，惟按被告以外之人，於審判外之言詞或書面陳
    述，除法律有規定者外，不得作為證據；又被告以外之人（
    包括證人、鑑定人、告訴人、被害人及共同被告等）於檢察
    事務官、司法警察官或司法警察調查中所為之陳述，與審判
    中不符，其先前之陳述具有較可信之特別情況，且為證明犯
    罪事實存否所必要者，得為證據，刑事訴訟法第159條第1項
    、第159條之2分別定有明文。所謂「前後陳述不符」之要件
    ，應就前後階段之陳述進行整體判斷，以決定其間是否具有
    實質性差異，惟無須針對全部陳述作比較，陳述之一部分有
    不符，亦屬之。是被告以外之人於檢察事務官、司法警察（
    官）調查時所為之陳述，屬傳聞證據，本無證據能力，惟其
    於審判中之陳述與警詢中之陳述相符時，即無上開第159條
    之2規定之適用；又若被告以外之人於審判中、警詢中之陳
    述有所不符時，必同時具備「可信性」及「必要性」二要件
    ，始例外得適用上開第159條之2規定，認有證據能力，而得
    採為證據。而刑事訴訟法第159條之2所稱「具有可信之特別
    情況」係屬於證據能力之要件，法院應比較其前後陳述時之
    外在環境及情況，以判斷何者較為可信，例如：陳述時有無
    其他訴訟關係人在場，陳述時之心理狀況、有無受到強暴、
    脅迫、詐欺、利誘等外力之干擾（法院辦理刑事訴訟案件應
    行注意事項第90項可參）。經查，證人辛○○於本院98年10
    月28日以證人身分具結證述之內容，其中關於被告丁○○有
    無告以證人辛○○於97年12月下旬拿到試作之原料100公克
    係製作一粒眠藥錠之原料，及製作完成之一粒眠藥錠有無經
    被告丁○○試吃驗收，暨出貨時是否交由被告丁○○處理等
    情節，固與其於98年5月7日、98年5月20日警詢時之陳述有
    所不符（見本院卷二第130、131、146頁、98年度偵字第370
    2號卷一【以下簡稱偵字第3702號卷一】第94頁、98年度偵
    字第3702號卷二【以下簡稱偵字第3702號卷二】第15、16、
    18頁），惟證人辛○○於查獲後即經司法警察對其製作筆錄
    ，並於羈押期間為警借提製作筆錄，考量證人辛○○於製作
    筆錄時離案發時間較近，實無充裕時間權衡其陳述之利害關
    係得失，且羈押期間猶被禁止接見通信，其內容應認較少受
    他人干預之可能，是證人辛○○在警詢陳述時，應無受外力
    干擾之情形，且為證明本件犯罪存否所必要，應認證人辛○○警詢中之陳述有證據能力。
貳、實體部分：
一、被告等人之辯解如下：
(一)、訊據被告辛○○坦認於97年底、98年初經由被告甲○○之介
    紹認識被告丁○○，再透過被告丁○○之引薦認識「劉先生
    」，並允諾以「劉先生」放置在被告甲○○居所之一粒眠藥
    錠原料粉末在新東製藥公司製造第三級毒品一粒眠藥錠後由
    被告乙○○、己○○、庚○○、壬○○、戊○○等人在海埔
    路工廠從事包裝、噴字之工作等事實，並於偵查中及本院審
    理時為認罪之表示（見偵字第3702號卷二第112頁，本院卷
    四第78頁），其辯護人為其辯護要旨略以：被告辛○○為有
    罪之答辯，請審酌被告辛○○自偵查中之警、檢偵訊至本院
    審理，對於己身所涉製造毒品犯行，均坦承不諱，犯後態度
    良好，復參本件所製之毒品，尚未交付予委託者「劉先生」
    出貨販售，即遭警查扣，是顯未實質危害至社會秩序及國民
    健康，按被告因其經營之新東製藥公司財務困難，值債權人
    正拍賣該廠房求償，被告辛○○始鋌而走險觸犯本罪，又被
    告辛○○於本次製造雖有收受「劉先生」的50萬元，惟扣除
    購買包裝機器、原料之費用，所得甚少，甚至無不法所得，
    且新東製藥公司之藥物許可證119件，業遭主管機關行政院
    衛生署公告廢止，其藥廠事業亦受嚴厲之處罰，是被告辛○○除應受本件刑事制裁外，其他相關部分顯亦付出相當代價
    ，請審酌上情，除依新修正之毒品危害防制條例第17條第2
    項減輕其刑外，另量處被告辛○○較輕之刑度等語。
(二)、被告甲○○固坦認有介紹被告辛○○與被告丁○○、「劉先
    生」認識，並在其等3人談論製藥細節時多次在場，且將「
    劉先生」寄放之原料粉末交予被告辛○○等事實，並於偵查
    中及本院移審訊問時為認罪之表示（見偵字第3702號卷二第
    48頁，本院卷一第49頁），惟嗣後於本院準備程序及審理時
    辯稱：剛開始不知道「劉先生」交付之原料是要製作第三級
    毒品，是到98年3、4月才知道被告辛○○向伊拿的原料是要
    製造一粒眠藥錠，不知道一粒眠是毒品云云（見本院卷一第
    151頁、卷三第15頁反面），本院公設辯護人為其辯護意旨
    略以：根據證人辛○○之證述，是被告丁○○與「劉先生」
    很早就熟識，證人辛○○要和「劉先生」聯絡都要透過被告
    丁○○，但從未透過被告甲○○，即知被告甲○○和「劉先
    生」確實不熟，此外，製造毒品的原料本來要放在被告辛○○的工廠，但被告辛○○怕有人質疑，又因其只知道被告甲○○住處而不知被告丁○○住處，因此才會將原料放在被告
    甲○○處，可知此乃出於偶然，而在台北市的咖啡廳中歷次
    討論製毒細節時，被告甲○○雖曾在場，但與「劉先生」並
    無互動，被告辛○○也說那一個公開場合不會提到「一粒眠
    」3個字，都是說「這個藥」代替云云，被告辛○○的說法
    合乎常情；最後，被告辛○○說98年3月18日後才開始大量
    製造毒品，此與被告甲○○自始即供稱在98年4月初才知是
    製造一粒眠等語大致相符，足見被告應非畏罪匿飾，且被告
    甲○○既然認罪參與提供製毒原料，對於早幾個月或晚幾個
    月知情，均不免其罪，就動機而言，亦無否認之必要。雖被
    告丁○○稱被告甲○○可能知道彼等在談論的是一粒眠，然
    此僅係被告丁○○的臆測之詞，誠如被告辛○○所述，被告
    丁○○與「劉先生」熟識有可能早知道他們要作的是一粒眠
    ，但此乃被告丁○○主觀上的認知，不表示被告甲○○一定
    自始知情等語。
(三)、被告丁○○就前揭介紹被告辛○○與「劉先生」認識後不久
    即知悉「劉先生」與被告辛○○要製造第三級毒品一粒眠等
    事實，於本院審理時坦白承認，並為認罪之表示（見本院卷
    三第15頁、本院卷四第78頁反面），其辯護人為其辯護要旨
    略以：被告丁○○認罪，承認參與本案之共同製造一粒眠之
    犯行，惟並非本案主嫌，涉入本案之情節，尚屬輕微，犯後
    均已自白承認犯罪，所幸毒品尚未出售外流，尚無造成社會
    危害，請審酌上情，及被告丁○○尚知悔悟，犯後態度良好
    ，予以從輕量刑，並酌予適用刑法第59條及新修正毒品危害
    防制條例第17條第2項減輕再減輕其刑等語。
(四)、被告子○○坦認有於98年3月間至海埔路工廠1次，亦知悉被
    告乙○○、己○○、庚○○等人係在該處包裝一粒眠藥錠等
    事實，其並於本院移審訊問及準備程序時為認罪之表示（見
    本院卷一第50、51、152頁），惟於本院審理依職權訊問時
    辯稱：不是在海埔路工廠負責監督被告乙○○、己○○、庚○○，伊去的時候根本就還沒有開始作云云（見本院卷四第
    83頁），並於本院審理辯論時再次為認罪之表示，經本院向
    其確認之結果，被告子○○仍否認有何起訴書所載之在海埔
    路工廠負責監督被告乙○○、己○○、庚○○等人包裝一粒
    眠藥錠之製造第三級毒品犯行等情（見本院卷四第97頁反面
    ），本院辯護人為其辯護意旨略以：被告子○○因積欠辛○○50萬元，且被告辛○○又免費讓其可以無償住在新東製藥
    公司的宿舍，其基於其與被告辛○○、乙○○之私人情誼，
    方關心被告乙○○等人在包裝廠的工作，又因被告辛○○發
    不出工資，被告乙○○向被告子○○訴苦，被告子○○才自
    掏腰包給一些錢讓被告乙○○等人買便當，而被告子○○認
    為被告庚○○私自拿取包裝廠內的藥，為顯示其老大的權威
    方倚老賣老地教訓被告庚○○，並非受被告辛○○之託擔任
    監督之工作。其所為若有觸法，亦應屬幫助犯等語。
(五)、被告乙○○固坦認有在海埔路工廠負責包裝一粒眠藥錠之事
    實，辯稱：伊承認伊有幫忙包裝，以為是正常的工作，去了
    之後才知道是包裝毒品，伊是98年3月到4月初在那裡包裝等
    語（見本院卷一第46、152頁），其公設辯護人為其辯護意
    旨略以：被告乙○○實際上只做10幾天，因為沒有工資收入
    而求去，並非自始與被告辛○○有共同犯意聯絡，被告乙○○分擔的工作也是包裝而已，其他包括租廠房（被告乙○○
    僅充當人頭）、買機器、接洽原料及配方等前置作業，到實
    際依配方混合原料到打錠等製造程序都在新東製藥公司內完
    成，被告乙○○應未參與製造一粒眠，衡情應屬幫助犯，而
    非製造第三級毒品之共同正犯等語。
(六)、被告己○○坦認有在海埔路工廠包裝一粒眠藥錠之事實，並
    於本院審理時為認罪之表示（見本院卷四第92頁），其指定
    辯護人為其辯護要旨略以：被告己○○於警、偵訊或本院詢
    問時，對於自己有為起訴書所載包裝第三級毒品一粒眠之行
    徑，始終供述如一，自白不諱，惟其所從事包裝一粒眠之行
    為，應係幫助犯，並請審酌毒品危害防制條例第17條第2項
    之規定予以減輕其刑等語。
(七)、庚○○坦承有在海埔路工廠負責包裝一粒眠藥錠之事實，並
    於本院審理時為認罪之表示（見本院卷四第98頁），本院公
    設辯護人為其辯護要旨略以：根據被告辛○○、乙○○之證
    述，可知被告庚○○確為乙○○找去幫忙包裝藥品，與被告
    辛○○本無直接聯繫，且參與的時間亦不長，參與的部分也
    是在一粒眠製造完成後的包裝工作，難認其與被告辛○○就
    製造第三級毒品有何犯意聯絡及行為分擔，應係幫助犯等語
    。
(八)、被告壬○○、戊○○均坦承係被告辛○○託伊等自98年5月3
    日起至被查獲時止在海埔路工廠包裝藥品等事實，並於本院
    審理時表示願意承擔製造偽藥或幫助製造偽藥之罪責等語（
    見本院卷四第81頁反面），惟均堅詞否認有何製造第三級毒
    品犯行，被告壬○○辯稱：被告辛○○跟伊說是仿冒的安眠
    藥，伊包的時候有覺得跟一般的藥不一樣，都沒有說明書，
    但是伊也沒有問，直到7日被警方抓到才知道是一粒眠藥錠
    等語（見本院卷一第152、153頁），被告戊○○辯稱：被告
    辛○○叫伊跟被告己○○一起去幫忙，到了現場才知道是包
    裝藥，之前他們都跟伊說是安眠藥，伊是在被警察抓到時才
    知道伊作的是不對的行為等語（見偵字第3702號卷一第374
    頁，本院卷一第153頁），本院公設辯護人為其等2人辯護意
    旨略以：依據被告辛○○之證述，被告壬○○、戊○○等2
    人主觀上應確不知所包裝者為一粒眠，且自始至終未參與製
    造一粒眠之行為，應不構成製造第三級毒品之共同正犯，又
    被告辛○○僅告知渠等該藥品是模仿日本的安眠藥，以被告
    鄭、章2人均僅參與數日包裝行為以觀，被告2人主觀上應確
    係認為所包裝之藥品為偽藥或禁藥，而非第三級毒品一粒眠
    ，依「所知輕於所犯，依其所知」論處之法理，被告2人即
    有幫助製造之犯意，似亦應構成幫助製造偽藥罪責等語。
二、經查：
(一)、上揭事實，業據被告辛○○、丁○○、己○○、庚○○於警
    詢、偵查中及本院移審訊問、行準備程序、審理時均坦承不
    諱（被告辛○○部分：見偵字第3702號卷一第90、102、103
    、107、108、111頁，偵字第3702號卷二第15、16頁，本院
    卷一第151頁，本院卷四第78頁；被告丁○○部分；見偵字
    第3702號卷一第189至194頁，本院卷一第57頁，本院卷四第
    79頁；被告己○○部分：見偵字第3702號卷一第135、152至
    154頁，偵字第3702號卷二第23、24頁，本院卷四第80頁反
    面；被告庚○○部分：見偵字第3702號卷一第219、229、23
    4頁，本院卷三第13頁，本院卷四第80頁），核與證人即共
    同被告丁○○於偵查中及本院訊問時證述：之前有與姓王的
    男子（即本案之「劉先生」）碰面過，他說要不要找被告辛○○作一粒眠，伊於98年初介紹姓王的男子與被告辛○○認
    識並一起吃飯，伊介紹他們認識後有在旁邊聽，他們說一起
    作等語（見偵字第3702號卷一第19 0頁，偵字第3702號卷二
    第56頁，本院卷一第57頁）、證人即共同被告乙○○於警詢
    時稱：被告辛○○叫伊在海埔路工廠負責一粒眠藥錠的噴字
    ，被告庚○○是負責包裝等語（見偵字第3702號卷一第117
    、118頁）、證人即共同被告辛○○於警詢、偵查中證述：
    97年12月初被告丁○○透過被告甲○○和伊等3人在吃飯的
    場合向伊提起，並拿1排藥錠給伊看，問伊有沒有辦法製造
    相同的藥錠，伊回答可以，被告丁○○交樣品給伊時，跟伊
    說每顆藥錠的原料含量是7.85MG（毫克），97年12月底初步
    完成一粒眠藥錠的製作，伊拿到台北市去給被告丁○○、甲○○看，有達到他們的要求，接著預計配料攪拌及打錠在伊
    牛埔路245號工廠完成，另外包裝噴字另尋他處，噴字的樣
    式是被告丁○○拿1張紙要求伊照噴的，伊從來都沒有跟「
    劉先生」單獨聯絡過，都是透過被告丁○○聯繫等語（見偵
    字第3702號卷一第103頁，偵字第3702號卷二第15、19頁）
    ，證人即共同被告辛○○並於本院訊問時證述：因為「劉先
    生」想要製造一粒眠，就透過被告丁○○認識「劉先生」等
    語（見本院卷一第59頁）、證人即共同被告庚○○於偵查中
    及本院審理時證述：伊約在包裝後5、6天知道是一粒眠，有
    問被告乙○○，被告乙○○跟伊說是，伊有問被告己○○，
    被告己○○說是等語（見偵字第3702號卷一第234頁，本院
    卷三第14頁）、證人即共同被告己○○於偵查、本院審理中
    證述：有和被告庚○○一起在海埔路193號工作過，被告庚○○是在那邊作噴印及包裝工作，被告庚○○告訴伊包裝的
    東西好像是一粒眠等語（見偵字第3702號卷一第152、153
    頁，偵字第3702號卷二第24頁，本院卷二第148、149頁）、
    證人即共同被告壬○○、戊○○於偵查中證述：98年5月3日
    到海埔路工廠工作時，被告己○○負責將藥丸包成1包1包的
    ，就是將1顆1顆的一粒眠放入分裝機內，經過分裝機之後出
    來就是1片1片，上、下各5顆，背面是銀色，正面是紅色等
    語（見偵字第3702號卷一第311、370頁）、證人即共同被告
    乙○○於本院審理時具結證述：被告庚○○於98年3月初起
    開始在海埔路工廠負責包裝等語（見本院卷二第153頁反面
    ）之分工情形大致相符，並經證人即負責調配比例製造一粒
    眠藥錠之不知情之新東製藥公司員工楊文俊於警詢、偵查中
    ，證人即受被告辛○○之託領取「劉先生」匯入之製造一粒
    眠藥錠之代價40萬元之不知情之新東製藥公司警衛徐碧芳於
    偵查中，證人即受被告辛○○指示電請證人楊文俊將製造完
    成之一粒眠藥錠交予被告乙○○之不知情之新東製藥公司會
    計朱迦榆於警詢、偵查中，證人即出租新竹市○○路193號
    房屋予被告辛○○之不知情之屋主池錦煥於警詢中，證人即
    曾經收受被告庚○○無償贈與之一粒眠藥錠之不知情之被告
    庚○○之女友彭涵虹於偵查中，證人即負責將調製完成之一
    粒眠藥錠粉末粒壓錠之不知情之新東製藥公司員工謝明福於
    警詢、偵查中證述綦詳（證人楊文俊部分：見偵字第3702號
    卷一第236至244、293至299頁，證人徐碧芳部分：見偵字第
    37 02號卷一第321、322頁，證人朱迦榆部分：見偵字第370
    2號卷一第334、341頁，證人池錦煥部分：見偵字第3702號
    卷一第376頁，證人彭涵虹部分：見偵字第3702號卷一第406
    頁，證人謝明福部分：見偵字第3702號卷一第409至416頁）
    。證人即共同被告辛○○雖於本院審理時證稱：97年12月底
    ，伊和被告甲○○、丁○○、「劉先生」見面時，伊不知道
    被告甲○○、丁○○是否知道「劉先生」要請伊製作一粒眠
    藥錠云云（見本院卷二第145頁），惟衡以證人即共同被告
    辛○○前開關於97年12月底將試作之一粒眠藥錠拿到台北予
    被告丁○○後，即開始計劃製造一粒眠藥錠之分工，甚且被
    告丁○○猶提供藥錠包裝上噴字之樣式予被告辛○○等情所
    為之證述，是被告丁○○於斯時應已知悉其等欲製造一粒眠
    藥錠一節，至屬明確，是故，被告丁○○於本院審理時供述
    ：伊拿1排藥給被告辛○○看之後，97年12月底，伊有問「
    劉先生」那是作什麼的，「劉先生」跟伊說那是一粒眠等認
    罪之陳述（本院卷三第19頁），應與事實相符，被告辛○○
    於審理時證稱：97年12月底與被告丁○○、「劉先生」見面
    時，不知道被告丁○○知不知道伊等要製造一粒眠藥錠云云
    ，應係顧慮被告丁○○亦同時在場聆聽而證言有所保留，不
    影響被告丁○○認罪自白之憑信性，附此敘明。
(二)、被告甲○○、子○○、乙○○及其等之辯護人雖分別以前揭
    情詞置辯。惟查：
１、被告甲○○部分：
(1)、本案為警查獲時在被告甲○○居所扣得之毒品原料（黃色粉
    末3包、白色粉末4包），經送鑑定後，均檢出三級毒品硝甲
    西泮成分，且純度分別達97%、90%一節，有內政部警政署刑
    事警察局98年8月27日刑鑑字第0980063267號鑑定書1份在卷
    為憑（見偵字第3702號卷二第140頁），而被告辛○○於97
    年12月間，係經由被告甲○○之引介而認識被告丁○○，再
    由被告丁○○之介紹與「劉先生」認識一節，除據被告甲○○自承在卷，並經證人即共同被告辛○○、丁○○證述綦詳
    ，證人辛○○於警詢時證述：97年12月初被告丁○○透過被
    告甲○○伊等3人在吃飯場合向伊提起，並拿1排藥錠給伊看
    ，有沒有辦法製造相同的藥錠，伊回答可以，被告丁○○要
    求伊藥錠的硬度、潤滑度、口感都要達到要求，主成分由他
    們提供，其餘配料調配及打錠包裝、機器購買等均由伊負責
    ，伊要他們拿一些原料給伊試做看看，過了1個禮拜後伊到
    台北市找被告甲○○、丁○○2人，被告丁○○就拿了100公
    克的原料給伊，當時他們有跟伊說那是一粒眠的原料等語（
    見偵字第3702號卷二第15頁），並於本院審理時具結證述：
    97年12月初，被告甲○○介紹被告丁○○給伊認識，被告丁○○拿了1排藥，問伊是否有辦法作這種藥，被告丁○○拿
    藥給伊時，上面有打英文字「made in Japan」，被告丁○○說是日本的安眠藥，藥上面有印日文，念出來就是一粒眠
    譯音，12月20幾號，被告甲○○拿100公克的原料給伊試作
    ，第1次與「劉先生」見面是在12月底，被告甲○○、丁○○均在場，談合作的條件、進度、代價等事，第2次見面在
    98年1月初，在場有被告甲○○、丁○○、「劉先生」及另
    名與「劉先生」同行之真實姓名、年籍不詳之成年男子，該
    次是要試吃伊作出來的藥錠，嗣後與「劉先生」在台北見面
    的7、8次，都是在談試作藥錠的品質改進，被告甲○○、丁○○均陪同在場等語（見本院卷二第126、139頁反面、140
    至142、14 7頁），核與證人即共同被告丁○○於本院審理
    時具結證述：97年12月初伊透過被告甲○○找被告辛○○，
    在伊等3人見面的場合由伊拿出1排藥錠予被告辛○○看，問
    被告辛○○能不能製造一樣的藥錠，被告辛○○說有辦法，
    伊有問「劉先生」那是作什麼，「劉先生」跟伊說那是一粒
    眠，伊沒有拿少量的原料予被告辛○○試作，間隔4、5天後
    ，伊與被告辛○○、甲○○第2次見面，「劉先生」第1次在
    場時，是被告辛○○與「劉先生」在談那1排藥錠的事，後
    來「劉先生」有約伊及被告辛○○、甲○○到場，被告辛○○有拿出製作好的藥錠給「劉先生」看，伊在試吃藥錠前有
    聽到「劉先生」跟被告辛○○在談一粒眠，當時被告甲○○
    也在場，伊等4個人先在同1塊桌子聊，伊聽到一粒眠時，有
    問「劉先生」那是什麼東西，「劉先生」說是一粒眠，當時
    伊等4個人還是坐在同1塊桌子，後來伊及被告甲○○才坐到
    另1張桌子聊，差不多98年1月左右等與「劉先生」見面商談
    製毒之過程大致相符（見本院卷三第16至21頁），其中有關
    被告辛○○究係自被告甲○○或被告丁○○處取得試作的原
    料100公克一節，被告辛○○前後證述固有所不同，其於警
    詢時證稱：係被告丁○○云云（見偵字第3702號卷二第15頁
    ），嗣於本院審理時改稱：係被告甲○○等語（見本院卷二
    第145頁反面），亦與被告丁○○於本院審理時證述：沒有
    拿少量的原料予被告辛○○試作恰為相符（見本院卷三第17
    頁），另徵諸被告丁○○已自承被告辛○○試作一粒眠藥錠
    前，已詢明「劉先生」並知悉其等欲製造者係一粒眠藥錠，
    復參以被告辛○○上開警詢時之供述：拿取試作之100公克
    原料時，被告甲○○、丁○○均在場一節，益徵被告辛○○
    先供稱：係被告丁○○，後改稱係被告甲○○等語，亦非顯
    然矛盾，從而，在被告辛○○向被告甲○○拿取100公克原
    料時，在場之被告甲○○、丁○○既已告知係一粒眠原料，
    則不論經由何人之手交付原料予被告辛○○，既於交付時明
    白告以那是一粒眠原料等語，即無礙於在場之人當已知悉其
    等欲製造一粒眠藥錠乙事，復參以被告甲○○於本院羈押庭
    訊問時供述：去年（即97年）9月在出殯場合，「劉先生」
    坐在伊旁邊，跟伊聊天過程，後來「劉先生」打電話給伊出
    去外面聚餐，過年才跟伊講要作，問伊有否興趣製毒，可以
    提供原料等語（見本院98年度聲羈字第87號卷第37頁），是
    被告甲○○既已自承於97年9月間即見過「劉先生」，後又
    引薦被告辛○○與被告丁○○、「劉先生」認識，並在歷次
    被告辛○○與「劉先生」談論製造一粒眠藥錠之細節時均陪
    同在場，竟對於其等談論之事全然無悉，殊難想像，況若被
    告甲○○僅負責引薦被告辛○○與被告丁○○認識，何須於
    被告辛○○與「劉先生」見面的場合多次在場，再再均與常
    情有悖，另佐以證人即共同被告辛○○於警詢中指證：被告
    甲○○拿原料給伊製作一粒眠藥錠，叫伊製作150萬顆，每
    顆伊獲利1.5元，其中伊獲利1元，另外0.5元要給被告乙○○，伊交貨時被告甲○○會給伊225萬元，伊要拿75萬元給
    被告乙○○，被告甲○○交給伊14公斤的原料（可以製作15
    0萬顆一粒眠）等情觀之（見偵字第3702號卷一第90頁），
    被告辛○○製造一粒眠藥錠之代價係透過被告甲○○交付，
    復提供原料予被告辛○○，是被告甲○○於「劉先生」與被
    告辛○○見面的場合，均在談論製作一粒眠毒品一事，實難
    諉為不知，其辯解洵無足採。
(2)、證人即共同被告丁○○於本院審理時所為關於被告甲○○究
    否於97年12月底、98年1月初與被告辛○○、丁○○、「劉
    先生」在場談論製造一粒眠藥錠時是否知悉伊等人欲製作一
    粒眠藥錠之證言前後固有反覆之處，或稱：「（甲○○是何
    時知道你們是在做一粒眠？）大概97年12月那個時候。」、
    「（你如何知道甲○○大概是在97年12月的時候就知道？）
    、因為我、甲○○、辛○○、劉先生在那家咖啡館聊天，辛○○把他作好的那排藥拿出來的時候，甲○○就知道了。」
    、「（為何辛○○把他做好的那排藥拿出來的時候，甲○○
    就知道那是一粒眠？）當時辛○○、劉先生在談作藥的過程
    。」、「（是否有講到一粒眠？）沒有講到一粒眠。」、「
    （那你如何判斷甲○○知道那是一粒眠？）我不知道。」、
    「（那你說甲○○是在97年12月就知道你們在作一粒眠，是
    基於你自己的猜測嗎？）對。」等語（見本院卷三第19、20
    頁），惟證人丁○○亦坦認在試吃藥錠前有聽到「劉先生」
    與被告辛○○在討論一粒眠，當時被告甲○○也在場，伊有
    在旁邊聽到一粒眠3個字，所以才詢問「劉先生」，「劉先
    生」才說是要製造一粒眠等語（見本院卷第18、20頁），經
    本院再次向其確認該次伊等4人座位的相關位置時，證人丁○○證述：「我們四個人先在同一塊桌子聊，後來我、甲○○才坐到另一張桌子聊，因為我對一粒眠外行、不了解，所
    以我、甲○○才坐到在另一塊桌子聊。」、「（你們四個人
    同在一張桌子聊天，你聽到一粒眠時，是什麼人問劉先生？
    ）我問的。」、「（你如何問他？）我問劉先生那是什麼東
    西，他說那是一粒眠。」、「（你聽到他們講一粒眠，你問
    他那是什麼東西嗎？）是。」、「（在你問劉先生那是什麼
    東西，他回答一粒眠時，你們四個人還是坐在同一塊桌子嗎
    ？）對。」等語明確（見本院卷第20、21頁），是證人丁○○既已證述係在被告辛○○提供試作之一粒眠藥錠前之某次
    被告辛○○、甲○○、「劉先生」均到場之聚會場合，且在
    伊等4人同在1張桌子時聽聞「劉先生」提及一粒眠之字句並
    加以詢問後得知伊等欲製造者即係一粒眠藥錠，是應認被告
    甲○○於該次聚會時，已然知悉「劉先生」欲委託被告辛○○製造一粒眠藥錠，至屬明確，而嗣後在被告辛○○提供試
    作之一粒眠藥錠之聚會場合，縱然證人丁○○證稱其臆測被
    告甲○○知悉製造一粒眠情事係屬推測之詞，爰不影響本院
    對於被告甲○○知悉製造一粒眠之時間係在被告辛○○提供
    試作藥錠之前所為之認定；又被告辛○○雖於本院審理時供
    稱：伊與「劉先生」在開放的咖啡廳談論，不可能講到一粒
    眠3個字，只有講這個藥這個藥云云（見本院卷三第22頁）
    ，惟97年12月、98年1月間，被告辛○○、甲○○、丁○○
    與「劉先生」見面之次數多達7次，此據證人辛○○於本院
    審理時結證在卷（見本院卷二第139至142頁），在伊等均已
    知悉欲製造非法毒品時，在談論時當然為掩人耳目而以代號
    或暗語稱之，而證人丁○○上開所為聽聞「劉先生」提及一
    粒眠藥錠之時間，係在伊等4人剛接觸後不久，尤其在談論
    製藥細節、代價時，將所從事製造之物品名稱說出，實合於
    常情，證人辛○○上開陳述，應係迴護被告甲○○之避重就
    輕之舉，尚難作為對被告甲○○有利之認定。
(3)、被告辛○○所為向被告甲○○領取一粒眠原料粉末的時間所
    為之證述，除了第1次試作的100公克原料之外，關於第2次
    領取原料的時間前後證詞固有反覆之處，或稱98年2月20日
    等語（見偵字第3702號卷一第91頁），或稱98年3月中、98
    年3 月10日等語（見偵字第3702號卷一第102頁，本院卷二
    第129 頁），經本院提示通訊監察譯文向其確認之結果，被
    告辛○○供述：第1次拿原料是100公克，第2次98年3月10日
    的日期是錯誤的，應該是在98年2月20日，包裝機器是在2月
    10幾號來的，包裝機器來之後，伊才拿原料過來，所以98年
    3月10 日的日期有誤，應該是在98年2月20日左右等語（見
    本院卷四第84頁），參以被告辛○○於偵查中及本院審理時
    均供述：98年2月有先試作好幾批一粒眠，機器是98年2月中
    旬到的，機器來了要試機器，海埔路工廠是98年2月中左右
    開始運作的等語（見偵字第3702號卷一第103頁，本院卷二
    第129頁），並對照被告辛○○於98年2月25日下午2時56分
    許與被告丁○○之通話內容：「B（指被告丁○○）：可以
    嗎？A（指被告辛○○）：現在正在試，材料會苦，這一批
    材料會苦，等一下我會說給你聽，大約4點會知道，我4點打
    給你。」、及被告辛○○於98年2月25日下午5時34分許與被
    告甲○○之通話內容：「B（指被告甲○○）：你有起來嗎
    ？A（指被告辛○○）：我有跟***講。B：可以嗎？A：這支
    電話不要講，詳細情形我有跟***講，明天還要試，很累，
    快瘋了，詳細情形我有用另1支跟***講。B：明天要叫來作
    嗎？A：應該是明天。」等情（見98年度聲搜字第7號偵查卷
    第19頁反面），被告辛○○並於本院審理時供述：98年2月2
    5日下午2時56分許的通話內容就是講材料，那批原料很苦，
    因為第1批12月底給伊的原料沒有苦味，但是這1批的成品作
    出來的會苦苦的；98年2月25日下午5時34分是伊和被告甲○○的通話內容，講說為什麼還沒有試好，那個苦味都還沒有
    去掉，「劉先生」在催為什麼這麼多天都還沒做好sample等
    語（見本院卷四第83頁反面），是被告辛○○於98年2月下
    旬即自被告甲○○處領取一粒眠藥錠之原料粉末開始試作，
    被告甲○○並以電話關心被告辛○○試作之情形一節，堪以
    認定，被告甲○○辯稱：98年3月初「劉先生」寄放東西在
    伊處，98年3月底4月初被告辛○○向伊拿原料時，才知道是
    要作一粒眠藥錠云云，非但與證人即共同被告丁○○於偵查
    中證述：被告甲○○共送過約10幾包原料過去，在被告甲○○居所查扣的7包原料是伊2個月前拿給被告甲○○的等情（
    見偵字第3702號卷一第190、192頁）尚有未合，亦與前開監
    聽內容矛盾，益徵被告甲○○前揭辯解顯係事後卸責之詞，
    洵無足採。從而，被告甲○○於97年12月底、98年1月初，
    被告辛○○、丁○○與「劉先生」在場談論製造一粒眠藥錠
    時，即已知悉該等人欲製造一粒眠藥錠，並與被告辛○○、
    丁○○、「劉先生」有製造一粒眠之犯意聯絡，並分擔保管
    一粒眠原料之行為，至為酌然。
(4)、再衡以製造毒品之刑責甚重，有意觸法者莫不審慎計劃，分
    工細膩，為掩飾犯行，避免遭人察覺，就本案分工情形觀之
    ，被告辛○○於警詢時供述：被告甲○○是仲介的角色，拉
    伊跟被告丁○○的關係，被告甲○○持有原料是被告丁○○
    要被告甲○○交給伊，意思是要被告甲○○負責，原料很多
    錢要被告甲○○負責，怕伊吞掉等語（見偵字第3702號卷二
    第19頁），並於本院審理時具結證述：「（丁○○有無提供
    過你要作這些藥品的原料給你？）原料是由甲○○交給我的
    。」等語（見本院卷二第234頁），是被告丁○○透過被告
    甲○○介紹被告辛○○與「劉先生」認識後，由被告甲○○
    保管毒品原料，被告丁○○負責與「劉先生」聯繫，以分散
    為警查獲之風險，實與常情無悖，否則「劉先生」既然是由
    被告丁○○介紹經由被告甲○○之引薦介紹予被告辛○○認
    識，其後交付毒品原料、關心製毒進度等情事，均可由被告
    丁○○1人處理即可，何需被告甲○○多次在場並受託保管
    原料暨以電話探尋製毒之進度，是辯護人以被告甲○○與「
    劉先生」不熟，製毒原料本來要放在被告辛○○的工廠，因
    被告辛○○怕有人質疑，又因其只知被告甲○○住處而不知
    被告丁○○住處，才會將原料放在被告甲○○處，將原料放
    在被告甲○○處係出於偶然等語為被告甲○○辯護，尚無從
    作為對被告甲○○有利之認定。
(5)、又辯護人辯護意旨另以：被告甲○○既然認罪參與提供製毒
    原料，對於早幾個月或晚幾個月知情，均不免其罪，就動機
    而言，亦無否認之必要等語，惟被告否認犯罪之動機不一而
    足，而起意犯罪之時間及參與犯罪之程度，均會影響法院之
    量刑，猶不得以被告甲○○已坦承在98年3月底、4月初知悉
    是在製造一粒眠藥錠等語，反推被告甲○○之辯解俱可採信
    。另按法務部會同行政院衛生署共組之審議委員會報由行政
    院公告之毒品分級及品項，係依毒品之成癮性、濫用性及對
    社會危害性分為四級，並依所區分之毒品級數而異其處罰，
    然此係客觀狀態之要件，只要行為人主觀上對所製造者為毒
    品有所認知，即構成犯罪，至於其製造毒品之分級，則為法
    院適用法條之問題，並不以行為人主觀上對該毒品之認識為
    必要，否則區分毒品級數而異其處罰之規定，將形同具文。
    查被告甲○○既於97年12月底、98年1月初即已知悉被告辛○○、「劉先生」欲製作一粒眠，已經本院認定如前，其並
    受「劉先生」之委託代為保管一粒眠藥錠之原料交付予被告
    辛○○，顯有以自己共同犯罪之意思，推由被告辛○○製造
    一粒眠藥錠，即該當製造第三級毒品罪，自不得以其不知一
    粒眠為第三級毒品而免除刑事責任。
２、被告子○○部分：
(1)、被告子○○知悉被告乙○○等人係在海埔路工廠包裝一粒眠
    藥錠之事實，除據其坦認無訛，核與證人即共同被告辛○○
    於本院審理時及證人即共同被告乙○○於偵查中證述情節大
    致相符（見本院卷二第133、137頁，偵字第3702號卷一第12
    8頁），證人辛○○於偵查中證述：伊有向被告子○○說過
    ，被告乙○○包裝動作太慢，而被告乙○○是被告子○○帶
    出來的小弟，他（指被告子○○）說他可以去督導等語（見
    偵字第3702號卷一第108頁），復於本院審理時具結證述：
    「因為乙○○是子○○帶出來的小弟，子○○那時又住在我
    那裡，整天也沒事，我本來不想跟子○○講我在作什麼，是
    因為乙○○跟他講，我才讓子○○知道有這個工廠，子○○
    說他會關心這個事情，他會叫乙○○要按部就班的去做等語
    （見本院卷二第133頁），而被告子○○並因被告庚○○私
    藏海埔路工廠包裝之一粒眠藥錠而掌摑被告庚○○一節，亦
    據被告子○○供承甚明（見偵字第3702號卷二第35頁反面）
    ，並經證人即共同被告乙○○、庚○○於警詢、偵查中證述
    屬實（見偵字第3702號卷一第120、129、220頁），復有被
    告子○○於98年3月15日晚上8時58分許與被告乙○○之通話
    內容：「B（指被告子○○）：...染好他（指被告庚○○）
    就在那裡滾，跟人家吃那藥品，你是不是拿兩包藥給他。A
    （指被告乙○○）:吃什麼？B：我們做的那個啊!你是不是
    拿2包藥品給他。A：他跟誰拿。B:我不知道，拿2包寄在那
    女孩皮包裡，那女孩拿給我看問我是不是吃這個，害我講不
    出來，好像安眠藥，現在吃了癲來癲去，走路不知道怎麼走
    ，我叫他出去，他就在房間坐在椅子上倒下在癲，我叫那女
    的把他帶到外面，那藥品為何會在他身上。A：啊!他跑去**
    拿的吧!我馬上回去。」、98年3月16日凌晨2時23分許被告
    子○○與被告辛○○之通話內容：「B（指被告子○○）：
    ...我有交代很清楚，沒有照規矩走，我跟他講就把他埋掉
    ，我也有跟阿俊（指被告乙○○）交代，人是你帶的，現在
    是那個人都扛起來，說是他（指被告庚○○）弄起來要自己
    吃的，傭哥（指被告辛○○）自己吃的拿2大包，我往他嘴
    巴打1拳，沒關係，他們做什麼要給他們1個教訓，我會跟他
    們督促，我跟他們說一句話，傭哥，面子做很多給我，弄不
    好大家都有事，這我會督促好，我看你也很煩，看得到的我
    會幫你弄好。」、98年3月19日下午1時57分許被告子○○與
    被告辛○○之通話內容：「A（指被告辛○○）：冰角（指
    被告子○○）你叫佳榮（指被告庚○○）回來要載你去哪裡
    ？B（指被告子○○）：沒有，吩咐一些事。A：你現在沒有
    去新中興了嘛。B：沒有了。A：如果近的地方叫老楊（指被
    告己○○）載就好了，讓他們專心去工作。B：有啦!我有問
    他們進度，了解一下。A：現在開始給他們認真工作。」等
    在卷可證（見98年度聲搜字第7號偵查卷第20、31頁），衡
    以被告子○○原不認識被告庚○○等情，此據被告子○○自
    承在卷（見偵字第3702號卷一第167頁），而被告庚○○係
    被告乙○○找去海埔路工廠從事包裝一粒眠藥錠一節，業經
    被告乙○○、庚○○供述屬實，何以被告庚○○私藏海埔路
    工廠包裝之一粒眠藥錠，非由被告乙○○當面質問被告庚○○，反係被告子○○逕自教訓被告庚○○並告知被告辛○○
    ，實與常情不合，另佐以證人即共同被告乙○○於偵查中證
    述：被告子○○有去過海埔路工廠1、2次等語（見偵字第37
    02號卷一第128頁），證人即被告子○○介紹於98年4月底至
    海埔路工廠包裝一粒眠藥錠之同案被告癸○○於警詢中證述
    ：被告子○○會買便當到工廠給伊及被告乙○○等語（見偵
    字第3702號卷一第199頁，被告癸○○所涉製造第三級毒品
    罪嫌，另行審結），證人即98年5月3日起至海埔路工廠包裝
    一粒眠藥錠之共同被告壬○○於偵查中證述：在海埔路工廠
    曾經遇過被告子○○1次，他去該處看一看，之後就出來，
    當時被告子○○是與被告乙○○一起去等語（見偵字第3702
    號卷一第309頁），是被告子○○去海埔路工廠的次數不只1
    次，且前往之時該處已然有人從事一粒眠藥錠包裝之工作，
    猶介入海埔路工廠人員之管理等情，堪以認定。被告子○○
    辯稱：不是在海埔路工廠負責監督被告乙○○等人，伊去的
    時候還沒有開始作一粒眠藥錠之包裝云云，洵無足採。證人
    即共同被告乙○○於本院審理時固然就被告子○○是否知悉
    海埔路工廠在包裝一粒眠藥錠，及證人即共同被告庚○○於
    本院審理時就是否因私藏海埔路工廠包裝之一粒眠藥錠而遭
    被告子○○修理一事所為之證述與其等2人於警、偵訊時之
    供述有所不同（見本院卷二第155頁，本院卷三第12 頁反面
    ），然被告子○○既已自承知悉海埔路工廠係在包裝一粒眠
    藥錠，而被告庚○○因私藏一粒眠藥錠而遭被告子○○毆打
    一節，復有前開通訊監察譯文可佐，證人乙○○、庚○○上
    開於本院之證述，實不影響本院對於被告子○○參與本件犯
    行之認定，併予說明。
(2)、惟按刑法關於正犯、幫助犯之區別，係以其主觀之犯意及客
    觀之犯行為標準，凡以自己犯罪之意思而參與犯罪，無論其
    所參與者是否係犯罪構成要件之行為，皆為正犯。以幫助他
    人犯罪之意思而參與犯罪，其所參與者，茍係犯罪構成要件
    之行為，亦為正犯，以幫助他人犯罪之意思而參與犯罪，所
    參與者又為犯罪構成要件以外之行為，則為幫助犯（最高法
    院97年度台上字第6830號裁判意旨供參）。查被告子○○固
    於被告乙○○、庚○○工作期間，給予其等2人些許金錢花
    用，此據證人即共同被告乙○○於偵查中、本院羈押庭訊問
    及本院審理時證述明確（見偵字第3702號卷一第127頁，本
    院98年度聲羈字第87號卷第26頁，本院卷二第155頁），惟
    被告辛○○對於上情並不知悉，業據證人即共同被告辛○○
    於本院審理時證述在卷（見本院卷二第137頁），另佐以證
    人即共同被告辛○○於偵查中證述：「（有無跟子○○約好
    如何分配利潤？）沒有。因為他（指被告子○○）住我那邊
    ，我沒有收他房租，他說他可以幫我督導這個工作，但我沒
    有叫他去，是他自己要去的。」等語（見偵字第3702號卷一
    第108頁），及證人即共同被告辛○○於本院審理時具結證
    述：本案並無直接要求被告子○○幫伊介入整個製造、包裝
    的事情，在本案發生之前被告子○○欠伊50萬元尚未償還等
    語（見本院卷二第136頁反面），是辯護人辯護意旨稱：被
    告子○○因感念被告辛○○未向其催討前所積欠之債務，復
    提供免費之處所讓其居住，方基於私人情誼關心被告乙○○
    等人在海埔路工廠工作的情形，並為顯示其老大之權威而倚
    老賣老地教訓被告庚○○，又因被告辛○○發不出工資，始
    自掏腰包給予被告乙○○等人些許金錢花用，並非受被告辛○○之託擔任監督之工作等語，尚與常情無違，而被告子○○對於本案製造一粒眠藥錠的細節、原料之取得、相關製造
    毒品之器具、包裝器具、資金來源等均毫無所悉一節，亦據
    被告子○○於本院審理時供明在卷（見本院卷四第83頁），
    證人即共同被告乙○○固於本院審理時結證稱：有向被告辛○○提及因為身上沒有錢，有跟被告子○○說過，被告子○○先拿錢給伊吃飯的事情等語（見本院卷二第156頁），惟
    證人乙○○亦陳述：被告辛○○跟伊說不好意思，因為手頭
    上週轉不靈，對伊不好意思，還說有機會會給伊薪資等語（
    見本院卷二第156頁），是依證人乙○○上開證言，亦無從
    認定被告子○○給付金錢予被告乙○○、庚○○等2人，係
    與被告辛○○謀意後始為之墊款，復觀諸卷內資料，並無積
    極證據證明被告子○○有將被告辛○○製造一粒眠藥錠之行
    為，視為自己犯罪計劃之一部分，並加以利用之合同犯意，
    自無法認定被告子○○與被告辛○○就本案犯行有何共同犯
    意之聯絡，是被告子○○應係出於幫助之犯意，在海埔路工
    廠督促被告乙○○等人包裝一粒眠藥錠之情形，在被告辛○○製造毒品過程中給予精神上之助力，係參與製造第三級毒
    品構成要件以外之行為，應係幫助犯，至屬明確。檢察官認
    被告子○○係本案之共同正犯，容有誤會。
３、被告乙○○部分：
(1)、被告辛○○於98年2月底、3月初邀約被告乙○○住在海埔路
    工廠從事一粒眠藥錠之包裝等工作，並允諾給予相當之代價
    一節，除據被告乙○○於偵查中供述：98年2月底，被告辛○○說錢下來了，帶伊去看機器，並從2月底、3月初開始工
    作，機器買好要開始作時，被告辛○○拿1張電腦打字的委
    託書要伊簽名，意思是要伊簽文件表示伊委託新東製藥公司
    作藥物1批，表示藥物是伊提供的，一開始被告辛○○說那
    是一粒眠，伊問被告辛○○什麼是一粒眠，被告辛○○說是
    外面舞廳在賣的，在台灣很少人吃；被告辛○○本來說1批
    10 箱的貨包好出去後，伊就有錢了，可以拿幾十萬元等情
    明確（見偵字第3702號卷一第128頁），核與證人即共同被
    告辛○○於警詢、偵查中證述：被告乙○○是伊的下包，伊
    請被告乙○○幫伊作一粒眠的噴字及包裝，海埔路工廠實際
    是被告乙○○在使用，伊把包裝部分交給被告乙○○，伊公
    司只有打錠，包裝部分每顆給他5毛錢等語大致相符（見偵
    字第3702號卷一第89、103頁），嗣於本院審理行交互詰問
    時，檢察官向被告辛○○確認被告乙○○前揭於偵查中之供
    述之真實性，證人辛○○證述：伊沒有說舞廳在賣，其餘部
    分均實在等語（見本院卷二第131頁），是被告乙○○於被
    告辛○○邀約其進駐海埔路工廠之初，即已知悉其所包裝、
    噴字之藥物係一粒眠藥錠，堪以認定。證人即共同被告辛○○雖於本院審理行交互詰問時改稱：沒有跟被告乙○○說製
    造的是一粒眠等語（見本院卷二第137反面），惟被告乙○○、辛○○於警、偵訊中既已就被告辛○○委託被告乙○○
    之初，即告以係包裝一粒眠藥錠等情節供述一致，復經檢察
    官於本院審理時向被告辛○○確認無訛，證人辛○○改稱未
    告知被告乙○○在製造一粒眠云云，係迴護之詞，不足作為
    對被告乙○○有利之認定，是被告乙○○辯稱：開始包裝時
    以為之正常的工作，去了之後幾天才知道是毒品云云，顯係
    事後卸責之詞，無足憑採。
(2)、又被告庚○○係被告乙○○邀約前往海埔路工廠從事一粒眠
    藥錠包裝之工作並負責發放薪資等情，除據被告乙○○坦承
    在卷（見本院卷二第154頁），核與證人即共同被告庚○○
    於警詢、偵查中及本院審理時證述情節大致相符（見偵字第
    5702號卷一第219、228頁，本院卷三第10頁），至被告己○○究係何人邀約前往海埔路工廠從事一粒眠藥錠之包裝一節
    ，被告己○○先於警詢時供述：係被告乙○○找伊去的，說
    1天要給伊2,500元等語（見偵字第5702號卷一第136頁），
    嗣於偵查中改稱：是被告辛○○叫伊去的，去之前沒有跟被
    告辛○○講好薪水等語（見偵字第3702號卷一第152頁），
    經檢察官詢問為何與警詢時供述不同時，被告己○○答稱：
    一開始伊沒有在那邊作，被告乙○○是負責海埔路工廠，被
    告乙○○有問伊是否要去海埔路工廠工作，伊沒有問被告辛○○，是被告辛○○叫伊過去看一看等語（見偵字第3702號
    卷一第154頁），並於本院審理行交互詰問時具結證述：伊
    原來是幫被告辛○○開車的，被告乙○○在海埔路工廠那邊
    作，會碰面，被告乙○○跟伊說伊開車1個月賺不了多少錢
    ，工廠也欠人手，想去就跟被告辛○○談一談，可以過去賺
    ，伊沒有問過被告辛○○，但後來人手不夠，被告辛○○就
    直接找伊，叫伊去幫忙等語（見本院卷二第148頁），被告
    己○○前後供述固有不一之處，惟觀諸其歷次供述內容，及
    證人即共同被告庚○○於偵查中證述：被告己○○是被告乙○○請的員工，是在新東製藥公司內被告乙○○介紹被告己○○給伊認識，然後被告乙○○又說被告己○○會在海埔路
    工廠工作等語詳為勾稽（見偵字第5702號卷一第228頁），
    被告乙○○確曾邀約被告己○○前往海埔路工廠工作等情，
    堪可認定。
(3)、再參以證人即共同被告辛○○於本院審理時具結證述：被告
    乙○○有跟伊催過要發放工資，被告乙○○說已經做了75萬
    顆，也作了一段時間，大家身上也沒有什麼錢，希望能夠先
    給工資，「劉先生」於98年4月15日匯入40萬元後，其中20
    萬元伊用來買副料，20萬元是要給被告乙○○的，但是其中
    因為被告乙○○有積欠伊款項，所以只給被告乙○○7萬5千
    元，在海埔路工廠上班員工的薪資交由被告乙○○統一發放
    等語（見本院卷二第132頁），並為被告乙○○所是認（見
    本院卷二第152頁反面），且與證人即共同被告庚○○於偵
    查中證述：被告乙○○跟伊說伊是老闆，錢跟被告乙○○領
    等情互核一致（見偵字第3702號卷一第228頁），是被告乙○○因本案包裝一粒眠之代價，顯較其他共同被告己○○、
    庚○○日薪2,500元之工資高出甚多（被告乙○○實際上雖
    僅得獲得7萬元之現款（見本院卷四第81頁反面），惟其已
    獲有抵免13餘萬元債務之利益，是應認被告乙○○因本案所
    獲取之報酬，仍係20萬元，應屬明確），益徵被告辛○○邀
    約被告乙○○從事本案包裝一粒眠藥錠之工作，即有意使其
    綜理海埔路工廠之一切事務，被告乙○○就上情亦知之甚明
    ，並基於為自己犯罪之意思，分擔綜理海埔路工廠一切事務
    之行為，堪可認定，被告辛○○於本院審理時證稱：被告乙○○和海埔路工廠沒有關係，只是在那裡工作而已云云（見
    本院卷二第128頁），顯屬避重就輕迴護被告乙○○之詞，
    不足作為對被告乙○○有利之認定。
(4)、另被告乙○○曾提供本案製造一粒眠藥錠予案外人王效賢（
    小胖）、薛羽瑩（小雪）等人一節，業據被告乙○○於偵查
    中供述：一開始作的時候知道王效賢那邊有和新東製藥公司
    包裝的藥品一樣的東西，伊和王效賢講，王效賢就叫伊給他
    一些，伊是拿沒有包的給王效賢，給了他幾10顆，2月底、3
    月初要開始作時，伊帶「小雪」去新東製藥公司，「小雪」
    向被告辛○○說有躁鬱症，跟被告辛○○要，被告辛○○就
    答應並給「小雪」3、40顆，後來隔了10幾天，「小雪」又
    向伊要，伊就從海埔路工廠拿給她約50顆，總共給她3、4次
    ，每次給她約50顆左右等語明確（見偵字第3702號卷一第12
    1、129、130頁），核與證人即共同被告辛○○於偵查中證
    述情節大致相符（見偵字第3702號卷一第103頁），並經本
    院於審理時與被告乙○○確認無訛（見本院卷四第82頁反面
    ），是被告乙○○竟可自行做主將本案製造之一粒眠藥錠，
    隨意提供予不特定人，且數量達數百顆之多，相較於被告庚○○因私藏一粒眠藥錠數顆即遭被告子○○毆打一情，堪認
    被告乙○○對於海埔路工廠之運作顯居於主要之領導地位，
    亦徵被告乙○○係基於自己犯罪之意思而參與本案犯行，當
    負共同正犯之責，至屬明確。
(5)、被告乙○○另辯稱：在海埔路工廠工作的時間是98年3月至
    4月初云云。惟證人即98年4月初起至為警查獲時止在海埔路
    工廠工作之共同被告己○○於本院審理時證述：伊去海埔路
    工廠包裝的時候，被告乙○○還在工廠作包裝的工作，同案
    被告癸○○去的時候，被告乙○○還有在作等語（見本院卷
    二第150頁）（至被告己○○在海埔路工廠工作之起訖時間
    ，詳後述），又證人即98年4月底至海埔路工廠包裝一粒眠
    藥錠之同案被告癸○○於警詢、偵查中證述：98年4月底在
    海埔路工廠工作3天，是被告乙○○僱用伊的，被告乙○○
    打電話給伊，問伊是否有工作，伊回答現在沒有工作，被告
    乙○○問伊是否要去工廠幫忙，伊就說好，去到現場，被告
    乙○○叫伊作包裝的事等語（見偵字第3702號卷一第198、
    211 頁），及證人即98年5月3日起至為警查獲時止在海埔路
    工廠包裝一粒眠藥錠之共同被告壬○○於偵查中證述：在海
    埔路工廠工作期間，曾經遇過被告子○○與乙○○一起來，
    被告乙○○去過1、2次等語（見偵字第3702號卷一第309、3
    12頁）（至被告壬○○在海埔路工廠工作之起訖時間，詳後
    述），細鐸上開證人之證言，被告於98年4月間起至為警查
    獲時止猶仍在海埔路工廠工作，甚且還委請同案被告癸○○
    前往海埔路工廠工作等情，堪可認定，況被告乙○○斯時仍
    住在海埔路工廠一節，亦據其坦認無訛，誠如被告乙○○所
    辯，其已知悉海埔路工廠係在從事包裝一粒眠藥錠之違法行
    為，若不欲繼續參與本案，理應於領得薪資後，即刻離開該
    處以避嫌，惟竟仍繼續居住在上址，實與常理不符，另佐以
    證人即共同被告己○○於警詢中證述：在伊工作期間，被告
    乙○○會來工廠巡視等語（見偵字第3702號卷一第136頁反
    面），益徵被告乙○○係實際負責海埔路包裝工廠之運作等
    情，至為酌然，其辯解尚屬無據，不足採信。證人己○○於
    本院審理時雖否認有於警詢中陳述被告乙○○至海埔路工廠
    巡視一節（見本院卷四第83頁），惟證人己○○既以證人身
    分具結於本院審理時證述：在海埔路工廠工作期間，被告乙○○仍在海埔路工廠工作等語明確，已如前述，復有上述證
    人之證詞足以佐證被告乙○○確係迄為警查獲時止仍十分關
    心海埔路工廠之運作情形，證人己○○上開陳述，顯有迴護
    被告乙○○之舉，亦不足作為對被告乙○○有利之認定。
(三)、被告己○○、庚○○部分：
１、按刑法上之幫助犯，係對於犯罪與正犯有共同之認識，而以
    幫助之意思，對於正犯資以助力，而未參與實施犯罪之行為
    者而言（最高法院49年台上字第77號、65年台上字第3773
    號判例亦同此意旨）。是以，如未參與實施犯罪構成要件之
    行為，而係出於幫助之意思提供助力，即屬幫助犯，而非共
    同正犯。
２、查被告己○○、庚○○等2人僅係在海埔路工廠就已製造完
    成之一粒眠藥錠進行包裝、噴印等工作，對於本案製造一粒
    眠藥錠之細節、原料之來源、製毒器具等均毫無所悉一節，
    除據其等2人供承甚明（見本院卷二第147頁反面、本院卷四
    第83頁），核與證人即共同被告辛○○、乙○○等證述情節
    相符（見偵字第3702號卷一第103頁、本院卷二第128頁反面
    、第153頁反面），而被告己○○原係為被告辛○○開車，
    於98年4月初起，因海埔路工廠欠缺人手，始由被告乙○○
    邀約前往海埔路工廠從事一粒眠藥錠包裝之工作，亦經本院
    認定如前，此情並據證人即共同被告辛○○於偵查中及本院
    審理時證述綦詳（見偵字第3702號卷一第102頁、本院98 年
    度聲羈字第87號卷第21頁、本院卷二第134頁反面），被告
    己○○雖有於97年12月間搭載被告辛○○前往訂購本案製造
    毒品所需之機器，及被告己○○、庚○○等人亦曾至新東製
    藥公司載運已製造完成之一粒眠藥錠至海埔路工廠進行包裝
    等情，固據被告己○○、庚○○等2人坦認無訛，並經證人
    即共同被告辛○○、乙○○證述明確，參諸被告等2人包裝
    一粒眠藥錠之代價，與被告乙○○所得受者，相差甚大，對
    於其等所從事之包裝一粒眠藥錠之工作，尤須聽從被告乙○○之指示等情以觀，尚難認其等2人所從事前揭包裝一粒眠
    藥錠之情，係基於為自己犯罪之意思，況被告己○○於97
    年12月間仍擔任被告辛○○之司機一節，已如前述，是被告
    己○○聽從被告辛○○之指示，搭載被告辛○○外出辦事，
    應與常情無違，另被告等2人前往新東製藥公司載運已製造
    完成之一粒眠藥錠，次數不多，亦難據此即率爾認定被告己○○、庚○○對於本件製造第三級毒品犯行與被告辛○○、
    乙○○間有何共同犯意之聯絡，至被告己○○雖有自被告辛○○處收受1萬元，此應係其包裝所領取之薪資，猶不得逕
    而推論其與被告辛○○製造毒品犯行間有犯意之聯絡，綜上
    ，並無積極證據證明被告己○○、庚○○等2人有將被告辛○○、乙○○製造一粒眠藥錠之行為，視為自己犯罪計劃之
    一部分，並加以利用之合同犯意，是被告己○○、庚○○等
    2人均應係出於幫助之犯意，在海埔路工廠從事包裝一粒眠
    藥錠之工作，係參與製造第三級毒品構成要件以外之行為，
    應係幫助犯，洵堪認定。檢察官認被告等2人係本案之共同
    正犯，容有誤會。
３、再關於被告己○○在海埔路工廠工作時間之認定，證人即共
    同被告辛○○於偵查中證述：被告己○○是朋友，從97年7
    月幫伊開車，到98年4月才過去海埔路工廠幫忙，因為那邊
    需要人手，被告乙○○叫被告己○○過去幫忙等語及證人即
    共同被告庚○○於本院審理時證述：伊是98年3月初到海埔
    路工廠工作，伊斷斷續續作到4月初，被告己○○是後來才
    進來工作，被告己○○應該算是接替伊的工作等語（見偵字
    第3702號卷一第126頁，本院卷三第11頁），兩者互為勾稽
    之結果，被告庚○○至海埔路工廠工作之初，被告己○○尚
    未參與，應係被告庚○○快離職時，被告己○○始至海埔路
    工廠從事包裝一粒眠藥錠之工作等情，堪可認定，是被告己○○在海埔路工廠工作之時間，應係自98年4月初起至為警
    查獲時止，至屬明確，至證人即共同被告辛○○雖於本院審
    理時證稱：被告己○○於98年4月25日左右才在海埔路工廠
    工作云云（見本院卷二第128頁反面），顯與事證不符，無
    足憑採，附此敘明。
(四)、被告壬○○、戊○○部分：
１、按刑法上犯罪之故意，祇須對於犯罪事實有所認識，有意使
    其發生或其發生不違背其本意，仍予以實施為已足，不以行
    為人主觀之認識與客觀事實兩相一致為必要，故行為人主觀
    上欲犯某罪，事實上卻犯他罪時，依刑罰責任論之主觀主義
    思潮，首重行為人之主觀認識，應以行為人主觀犯意為其適
    用原則，必事實上所犯之他罪有利於行為人時，始例外依該
    他罪處斷。我國暫行新刑律第13條第3項原亦有「犯罪之事
    實與犯人所知有異者，依下列處斷：所犯重於犯人所知或相
    等者，從其所知；所犯輕於犯人所知者，從其所犯」之規定
    。嗣制定現行刑法時，以此為法理所當然，乃未予明定（最
    高法院92年度台上字第1263號判決要旨參照）。從而行為人
    主觀上欲犯某罪，但事實上所為係構成要件不同之他罪，且
    二罪法定刑相異，揆之前揭「所知輕於所犯，從其所知」之
    法理，自應適用行為人主觀上所知之罪論處。
２、被告壬○○、戊○○等2人就其等在海埔路工廠從事偽藥藥
    錠之包裝工作等情，已據其等2人於警詢、偵查中及本院行
    準備程序、審理時均坦白承認（見偵字第3702號卷一第302
    頁反面、308、370頁，本院卷一第152、15 3頁，本院卷四
    第80頁反面），並經證人即共同被告辛○○於偵查中證述：
    有叫被告壬○○到海埔路工廠包裝，去了幾天而已，被告壬○○不知道包裝的東西是一粒眠。伊向被告壬○○說是藥等
    語（見偵字第3702號卷一第107頁）及證人即共同被告辛○○於本院移審訊問時供述：伊沒有跟被告壬○○、戊○○說
    在海埔路工廠包裝一粒眠藥錠，伊只有說是仿冒別人的安眠
    藥，因為上面有噴字made in Japan等語（見本院卷一第60
    頁）及本院審理時以證人身分具結證述：「（你後來為何會
    找壬○○去幫忙包裝藥品？）因為人手不足要趕貨。」、「
    （你有跟壬○○說要包裝什麼樣的藥品嗎？）我沒有辦法騙
    壬○○，因為上面有寫「made in Japan」，所以我跟他說
    是模仿日本的安眠藥。」、「（你有跟戊○○講說他要包裝
    的是什麼藥品嗎？）我跟他講是仿冒的安眠藥。」等語綦詳
    （見本院卷二第138頁反面、139頁），又證人即共同被告己○○於本院審理時證述：有跟被告戊○○說大概是安眠藥之
    類的東西等語明確（見本院卷二第150頁反面），被告戊○○雖供稱：當初請伊去包裝時是說安眠藥，沒有說是日本的
    云云（見本院卷四第80頁反面、81頁），惟被告壬○○、戊○○等2人所包裝之藥錠，銀色鋁箔包裝面均印有「MADE IN
    JAPAN」等字樣，此據本院勘驗無訛，製有勘驗筆錄並拍攝
    照片存卷可查（見本院卷二第175、184頁），而被告戊○○
    亦坦認：包裝藥錠時有印英文字等語（見本院卷四第81頁）
    ，衡以被告戊○○係高中畢業，對於英文單字之認知，應有
    一定之熟識程度，經本院提示上開照片予被告戊○○辨識時
    ，其亦表示對於藥片上有寫「MADE IN JAPAN」等字樣沒有
    意見（見本院卷四第81頁），是被告壬○○、戊○○等2人
    在從事包裝藥錠時，既已知悉藥錠係新東製藥公司所製造，
    而非如藥錠包裝上打印係日本製造，其等2人對於該等藥品
    係非經許可核准製造之偽藥一節，應知之甚明，檢察官雖以
    被告戊○○與被告己○○於98年4月19日凌晨0時28分許之通
    話內容提及「A（指被告己○○）：你數你的有什麼關係。B
    （指被告戊○○）：沒有時間，有人在怎麼搞。A：有人在
    不能搞？B ：不能。A：他不知道這什麼東西，自己心虛，
    你就拿著在房間數，就說這降血壓的，他懂個屁啊。B：沒
    人在才可以。」（見偵字第3702號卷一第350頁反面）等情
    ，主張被告戊○○應知悉海埔路工廠包裝的藥錠係一粒眠，
    否則為何要在沒有人的時候清點數量等語。惟被告己○○、
    戊○○等2人斯時均居住在新東製藥公司，該處尚有其他諸
    如被告子○○、壬○○等人居住，出入人員不免複雜，其等
    2人因恐遭人察覺其等私自拿取新東製藥公司製造之藥品，
    而擬趁無人之際清點藥品之數量，尚與常情無違，被告戊○○辯稱：伊有吃安眠藥的習慣，有請被告己○○從海埔路工
    廠拿幾粒回來，因為是被告辛○○的，伊住的地方比較複雜
    ，當然要趁別人不在的時候才數等語（見本院卷四第84頁）
    ，尚非不足憑採。從而，僅憑該則通訊監察譯文，即遽而推
    論被告戊○○對於海埔路工廠包裝之藥品係第三級毒品一粒
    眠，猶嫌速斷，另觀諸全卷，並無其他證據足以證明被告壬○○、戊○○等2人前往海埔路工廠工作時，即已知悉其等2
    人所包裝、噴印之藥錠係一粒眠，是堪認被告壬○○、戊○○等2人受被告辛○○之請託，包裝藥錠、噴印之行為，就
    其等2人當時之認知，其等所包裝、噴印之藥錠，係屬未經
    主管機關核准，擅自製造之安眠藥，應屬明確。基於「所知
    輕於所犯，從其所知」之法理，應從被告壬○○、戊○○所
    知之「偽藥」以論罪。
３、又被告壬○○、戊○○等2人係自98年5月3日起始受被告辛○○之託在海埔路工廠工作一節，已據證人辛○○於本院審
    理時證述：「（壬○○總共做了幾天？）4、5天。」、「（
    你後來是否有找戊○○去幫忙包裝？）有。」、「（戊○○
    那時是否跟己○○都住在你藥廠宿舍？）是。」、「（戊○○本來有受僱於你嗎？）沒有。」、「（你找己○○去幫忙
    時，為何不順便找戊○○？）因為後來要出貨的時間比較趕
    ，劉先生在催貨，所以就多加一些人手去趕貨。」、「（戊○○做幾天？）4、5天而已。」等語綦詳（見本院卷二第13
    9頁），綜觀卷內證據資料，並無其他事證足認被告壬○○
    、戊○○等2人於檢察官所指98年4月16日起即至海埔路工廠
    從事包裝藥錠之工作，是被告壬○○、戊○○在海埔路包裝
    偽藥藥錠之時間，應自98年5月3日起至為警查獲時止，堪可
    認定。
４、再者，被告壬○○、戊○○等2人主觀上既係認知所包裝者
    為偽藥，而被告等2人將藥錠予以包裝、噴印之行為，均為
    製造偽藥構成要件以外之行為，另佐以被告等2人於98年間
    均住在新東製藥公司之宿舍乙情，業經證人即共同被告辛○○確認屬實，是若被告等2人果有意共同參與本案犯行，何
    以至98年5月初始至海埔路工廠從事包裝偽藥藥錠之工作，
    是尚無證據足證被告等2人就上開參與之部分，係基於自己
    共同犯罪之意思而為，被告壬○○、戊○○等2人應僅構成
    製造偽藥之幫助犯，洵堪認定。
(五)、此外，復有被告辛○○持用門號0000000000、0000000000號
    、被告乙○○持用之門號0000000000、0000000000號、被告
    己○○持用之門號0000000000號、被告甲○○持用之門號00
    00000000號、被告庚○○持用之門號0000000000號、被告丁○○持用之0000000000、0000000000號之電話監聽譯文、門
    號查詢資料、本院98年度聲搜字第330號搜索票、臺灣新竹
    地方法院檢察署搜索扣押筆錄、扣押物品目錄表、扣案物編
    號C-28手抄包裝噴印內容、被告己○○所繪製之海埔路193
    號現場圖、新竹市警察局刑事警察大隊搜索扣押筆錄、扣押
    物品目錄表、內政部警政署刑事警察局搜索扣押筆錄、扣押
    物品目錄表、現場查獲照片5幀、行政院衛生署草屯療養院
    鑑定書2份、坤龍機械有限公司、唐亞股份有限公司名片影
    本、被告丁○○指認被告辛○○之口卡片、新竹市警察局刑
    警大隊指認犯罪嫌疑人紀錄表、配方單影本、台灣新竹地方
    法院檢察署98年度安保管字第166、205號、保管字第690、6
    96、705號扣押物品清單、行政院衛生署98年5月11日衛署藥
    字第0980307629號函暨其所檢附之檢驗成績書、新竹市衛生
    局98年5月12日衛藥字第0980005991號函、行政院衛生署藥
    物食品檢驗局98年6月15日藥檢壹字第0980009783號函暨所
    檢附之檢驗報告書、行政院衛生署藥物食品檢驗局98年5月8
    日GMP稽查觀察報告、行政院衛生署管制藥品管理局98年7月
    2 日管稽字第0980006587號函暨其所檢附之硝甲西泮相關資
    料、行政院衛生署98年7月20日署授食字第0980013540號函
    、內政部警政署刑事警察局98年5月7日刑鑑字第0980062655
    號、98年8月27日刑鑑字第0980063267號、98年12月3日刑鑑
    字第0980162243號鑑定書、本院98年度保管字第238、239、
    240、267號，安保管字第56、57、62號，院保管字第390、3
    91號扣押物品清單、行政院95年8月8日院台法字第09500348
    92號、95年8月8日院台衛字第0950035450號公告、台灣新竹
    地方法院檢察署98年9月16日竹檢國精98偵3702、4097字第
    24523號函暨其所附98年度安保管字第306、305號扣押物品
    清單（含內政部警政署刑事警察局98年5月7日、98年8月27
    日鑑定書影本、刑事案件證物採驗紀錄表影本）、行政院衛
    生署98年10月15日衛署藥字第0980029671號函暨其所附歷年
    來經公告使用、販售之禁藥明細表、第一商業銀行東門分行
    98年10月13日（98）一東門字第249號函暨其所附存款明細
    分類帳本院98年10月23日、98年11月5日、98年12月18日勘
    驗筆錄及所拍攝之照片、行政院衛生署98年10月21日衛署藥
    字第0980 333842號公告、國家通訊傳播委員會檢送之行動
    電話經營業者網路編碼核配表、本院公務電話紀錄表、台灣
    新竹地方法院檢察署98年11月6日竹檢國總字第0988300240
    號函暨其附件一至七（含地檢署98年度安保管字第367號、
    98年度保管字第1564號扣押物品清單）、台灣新竹地方法院
    檢察署98年11月19日竹檢國精98偵3702字第31384號函、行
    政院衛生署98年11月26日衛署藥字第0980034399號函、台灣
    新竹地方法院檢察署98年11月19日竹檢國精98偵3702字第31
    384號函、本院公務電話紀錄表及附件（含內政部警政署刑
    事警察局98年6月8日刑醫字第0980063163號鑑驗書）、本院
    公務電話紀錄表及扣案物鑑定編號F-3、C-24、C-27之照片
    等附卷可稽（見98年度聲搜字第7號偵查卷第6、7、11至51
    、55至117、16 4至179頁，偵字第3702號卷一第46至51、53
    、54、56至64、66至69、71至73、75至77、80至82、84、12
    4、143至146、1 86、201、202、223至225、245至291、324
    、336至338、348至351、364、379、382至385、443至456頁
    ，偵字第3702號卷二第5、6、9、43、60至73、97、98、108
    、121、136至141頁，本院卷一第108至113、115、117、119
    、121至123、137、138、168、170至201頁、本院卷二第28
    至106、172、174至184、186至189、194至232頁，本院卷三
    第43、44、51、76、98、108至121、139至162頁），並有如
    附表一編號8（D8-1）、9(D9-1、D9-3）、11、12（D12 -23
    ）、17至21，附表二編號1、2、14，附表三編號3（E3-1)、
    4、7，附表五編號1、2、5、6、10、12、13、16，附表六編
    號1至3，附表七編號1至3所示之物扣案可稽，上開扣案物經
    送鑑定後均含第三級毒品硝甲西泮成分一節，亦有行政院衛
    生署草屯療養院鑑定書2份及內政部警政署刑事警察局98年5
    月7日刑鑑字第0980062655號、98年8月27日刑鑑字第098006
    3267號、98年12月3日刑鑑字第0980162243號鑑定書等供參
    （見偵字第3702號卷二第44、121、136至141頁，本院卷三
    第108頁），及被告辛○○所有如附表一編號2之門號000000
    0000號行動電話1支（廠牌：NOKIA，含SIM卡1張）、編號13
    之門號0000000000號行動電話1支（廠牌：NOKIA，含SIM卡1
    張）、編號33之配方單1張，附表五編號3、4之包裝紙（紅
    色62捲、銀色74捲）、編號7至9電腦噴印主機、電腦噴印輸
    送帶、包裝機各1台、編號11電腦噴印說明書、操作功能表
    各1本、墨水用具1箱、編號14手抄包裝噴印內容1張，被告
    甲○○所有，如附表二編號5之行動電話1支（廠牌：NOKIA
    ，門號0000000000號SIM卡1張係其妻謝鳳英所有），被告丁○○所有如附表三編號1之門號0000000000號行動電話1支（
    廠牌：三星，含SIM卡1張）、編號2之行動電話1支（廠牌：
    三星，門號0000000000號SIM卡1張係其不詳姓名之友人借予
    被告丁○○使用），被告辛○○交由被告乙○○使用之如附
    表四編號1之門號0000000000號行動電話1支（廠牌：NOKIA
    ，含SIM卡1張）等物扣案，均係供被告辛○○、甲○○、丁○○、乙○○等4人為本案犯行所用之物，暨被告子○○所
    有如附表一編號4之門號0000000000號行動電話1支（廠牌：
    GPLUS，含SIM卡1張），被告己○○所有如附表五編號15之
    行動電話1支（廠牌：LG，門號0000000000號SIM卡1張係被
    告辛○○提供予被告吳春淦使用）等物扣案，係分別供被告
    子○○、己○○等2人為本案幫助製造毒品犯行所用之物。
    綜核上情，本案事證明確，被告辛○○、甲○○、丁○○、
    子○○、乙○○、己○○、庚○○、壬○○、戊○○等人前
    揭犯行，均堪以認定，應予依法論科。
三、論罪科刑：
(一)、新舊法比較：
１、按行為後法律有變更者，適用行為時之法律。但行為後之法
    律有利於行為人者，適用最有利於行為人之法律；刑法第2
    條第1項定有明文。又法律變更比較時應就罪刑有關之共犯
    、未遂犯、連續犯、牽連犯、結合犯以及累犯加重、自首減
    輕、暨其他法定加減原因、與加減例等一切情形，綜其全部
    之結果，而為比較，再適用最有利於行為人之法律處斷，最
    高法院24年上字第4634號、27年上字第2615號判例可供參考
    。查被告辛○○、甲○○、丁○○、子○○、乙○○、己○○、庚○○等7人行為後，毒品危害防制條例部分條文修正
    ，業經總統於98年5月20日以華總一義字第09800125141號令
    公布。本次修正條文包括同條例第4條、第11條、第11條之1
    、第17條、第20條及第25條。依中央法規標準法第14四條規
    定：「法規特定有施行日期，或以命令特定施行日期者，自
    該特定日起發生效力」，而該條例第36條已定有施行日期，
    故本次修正條文自公布後6個月施行。本次修法涉及多項授
    權法規修正或訂定，須定有一定施行日期，以完備相關法令
    修訂及行政作業程序，而毒品危害防制條例第36條已定有施
    行日期，本次修法自無另訂或修正該條文之必要，法務部98
    年6月8日法檢字第0980802279號函參照。而觀諸該條例第25
    條第3項規定：前二項人員採驗尿液實施辦法，由行政院定
    之。第20條第4項規定：受觀察、勒戒或強制戒治處分之人
    ，於觀察、勒戒或強制戒治期滿後，由公立就業輔導機構輔
    導就業等情，此次修法確有待相關機關配合，而須有一定施
    行日期。依上開說明，新修正毒品危害防制條例應自公布後
    6月施行，亦即於98年11月20日施行。合先敘明。
２、被告辛○○、丁○○、己○○、庚○○部分：
    修正後毒品危害防制條例第4條第3項規定「製造、運輸、販
    賣第三級毒品者，處5年以上有期徒刑，得併科新臺幣7百萬
    元以下罰金。」，修正前該條項規定「製造、運輸、販賣第
    三級毒品者，處5年以上有期徒刑，得併科新臺幣5百萬元以
    下罰金。」，是該條例第4條第3項就製造第三級毒品部分於
    修正後業經提高併科罰金刑之刑度，然就有期徒刑之刑度部
    分並未有提高之情形；又修正前毒品危害防制條例第17條規
    定「犯第4條第1項至第4項、第5條第1項至第4項前段、第6
    條第1項至第4項、第7條第1項至第4項、第8條第1項至第4項
    、第10條或第11條第1項、第2項之罪，供出毒品來源，因而
    破獲者，得減輕其刑」，修正為「犯第4條至第8條、第10條
    或第11條之罪，供出毒品來源，因而查獲其他正犯或共犯者
    ，減輕或免除其刑。犯第4條至第8條之罪於偵查及審判中均
    自白者，減輕其刑。」，比較修正前、後之規定，可知依修
    正前之規定，僅於供出毒品來源，並因而破獲者，始可減輕
    其刑，然依修正後毒品危害防制條例第17條第2項之規定，
    被告如於偵查及審判中均自白者，即可減輕其刑，或供出正
    犯或共犯除原有減輕其刑外，甚至可以免除其刑，比較新舊
    法之結果，就製造第三級毒品罪法定本刑之罰金刑部分，修
    正後併科罰金刑部分固然有提高之情形，惟就減輕其刑之規
    定，依修正後毒品危害防制條例第17條規定，被告於偵查及
    審判中均自白，亦可減輕其刑，是被告辛○○、丁○○、己○○、庚○○等4人製造第三級毒品罪之法定刑本身罰金刑
    部分，修正後之規定固較不利，然其等4人於本案犯罪部分
    有偵查、審判中自白之情形（詳後述），是依修正後毒品危
    害防制條例之規定，對被告辛○○、丁○○、己○○、庚○○等4人顯較為有利，是就此部分修正前毒品危害防制條例
    不得減輕其刑之不利程度顯應逾越罰金刑之提高，是修正前
    毒品危害防制條例之規定整體而論較不利，就製造第三級毒
    品部分，依刑法第2條第1項但書之規定，自應整體適用裁判
    時即修正後毒品危害防制條例處斷。
３、被告甲○○、子○○、乙○○部分：
    修正後之毒品危害防制條例第4條第3項併科罰金刑之提高、
    同條例第17條增列偵查、審理中均自白得減輕其刑之規定之
    比較，均詳如前述，則本件被告甲○○、子○○、乙○○等
    3人因無偵查、審理中均自白或供出共犯、正犯因而查獲之
    情形（詳後述），即無修正後毒品危害防制條例第17條之適
    用，是被告甲○○、子○○、乙○○等3人，適用修正前毒
    品危害防制條例第4條第3項之規定較為有利。
(二)、罪名：
１、查硝甲西泮為毒品危害防制條例第2條第2項第3款規定之第
    三級毒品，不得持有及製造，而毒品危害防制條例第4條製
    造第一級至第四級毒品罪之「製造」，係指就原料、原素予
    以加工，使成具有特定功效之成品者而言。查本案共犯「劉
    先生」提供第三級毒品硝甲西泮原料，經由被告甲○○、丁○○之介紹推由被告辛○○囑其藥廠不知情之員工楊文俊依
    比例調配攪拌，壓製成錠，使原料硝甲西泮易於持有、保存
    ，並使其具有一定之崩解速度，以迎合購買者之需求，自屬
    毒品危害防制條例所謂之「製造」，而被告乙○○係以自己
    犯罪之意思，負責將製作完成之一粒眠藥錠載運至海埔路工
    廠包裝，並統籌該處之運作，而獲有相當之代價，核被告辛○○、丁○○等2人所為，均係犯修正後毒品危害防制條例
    第4條第3項之製造第三級毒品罪；被告甲○○、乙○○等2
    人所為，均係犯修正前毒品危害防制條例第4條第3項之製造
    第三級毒品罪。又硝甲西泮經行政院95年8月8日院臺衛字第
    0950035450號函公告為第三級管制藥品（見本院卷一第138
    頁），按西藥製造業得辦理第三級管制藥品之製造，並應向
    管制藥品管理局申請核准登記，發給管制藥品登記證；又第
    三級管制藥品之製造，除依藥事法第39條規定取得許可證外
    ，應逐批向管制藥品管理局申請核發同意書，管制藥品管理
    條例第16條第1項第2款、第2項、第20條分別定有明文。查
    新東製藥公司未曾領有含第三級管制藥品nimetazepam 之藥
    品許可證，行政院衛生署管制藥品管理局亦未曾核發新東製
    藥公司nimetazepam之原料輸入或藥品製造同意書一節，有
    本院公務電話紀錄表2紙及行政院衛生署98年11月26日衛署
    藥字第0980034399號函1紙存卷可查（見本院卷二第194 、
    19 5頁、卷三第98頁），而硝甲西泮並非藥事法第22條第1
    項第1、2款所稱之禁藥，此有行政院衛生署98年10月15日衛
    署藥字第0980029671號函暨其所附歷年來經公告禁止使用、
    販售之禁藥明細表1份附卷為憑（見本院卷二第29之8至29
    之12頁），故被告辛○○、甲○○、丁○○、乙○○等4人
    製造之一粒眠藥錠，應屬藥事法第20條第1款所稱之偽藥，
    堪以認定，核其等所為，亦係犯藥事法第82條第1項之製造
    偽藥罪，然依重法優於輕法、特別法優於普通法之法律適用
    原則，應僅適用毒品危害防制條例論處。
２、次按刑法上之幫助犯，係對於犯罪與正犯有共同之認識，而
    以幫助之意思，對於正犯資以助力，而未參與實施犯罪之行
    為者而言（最高法院49年台上字第77號、65年台上字第3773
    號等判例參照）。準此，未參與實施犯罪構成要件之行為，
    僅出於幫助之意思提供助力者，僅該當於刑法上之幫助犯，
    而非共同正犯。查被告子○○所為僅係在被告辛○○製造第
    三級毒品過程中，監督被告乙○○、己○○、庚○○等人在
    海埔路工廠包裝工作之情形而提供被告辛○○精神上之助力
    以利其製造第三級毒品犯行之順遂，係參與製造第三級毒品
    構成要件以外之行為，被告己○○、庚○○等2人均係將已
    製造完成之一粒眠藥錠進行噴字、包裝，並無實際參與製毒
    等構成要件行為，此外，在無證據證明被告子○○、己○○
    、庚○○等3人係以正犯而非以幫助犯之犯意參與犯罪之情
    形下，應認其等3人所為係幫助犯而非正犯行為。核被告子
    ○○所為，係犯刑法第30條第1項、修正前毒品危害防制條
    例第4條第3項之幫助製造第三級毒品罪；被告己○○、庚○○等2人所為，均係犯刑法第30條第1項、修正後毒品危害防
    制條例第4條第3項之幫助製造第三級毒品罪。
３、再按藥事法所稱偽藥，係指未經核准，擅自製造之藥品而言
    ，藥事法第20條第1款定有明文，被告壬○○、戊○○等2人
    基於幫助之意思，在其等主觀上認知係仿冒安眠藥之已製造
    完成含硝甲西泮成分之第三級管制藥品，從事封裝、列印標
    籤及噴印等構成要件以外之行為，核其等2人所為，均係犯
    刑法第30條第1項、藥事法第82條第1項之幫助製造偽藥罪。
(三)、變更起訴法條：
１、被告子○○、己○○、庚○○等3人，均係犯幫助製造第三
    級毒品罪，已如前述，公訴意旨認其等3人，均係製造第三
    級毒品罪之共同正犯，容有誤會，惟依司法院（76）廳刑一
    字第1983號法律座談會結論，尚毋庸變更起訴法條，附此敘
    明。
２、被告壬○○、戊○○等2人，均係犯刑法第30條第1項、藥事
    法第82條第1項之幫助製造偽藥罪，詳如前述，公訴意旨漏
    未斟酌此點，認其等2人係犯毒品危害防制條例第4條第3項
    之製造第三級毒品罪，尚有未恰，惟其基本事實同一，本院
    自應予審理，並變更起訴法條。
(四)、共犯：
    按共同正犯之意思聯絡，原不以數人間直接發生者為限，即
    有間接之聯絡者，亦包括在內，最高法院77年台上字第2135
    號判例意旨參照。本案共犯「劉先生」係透過被告丁○○，
    復經被告甲○○與被告辛○○聯絡，推由被告辛○○負責製
    造一粒眠藥錠，被告辛○○再與被告乙○○聯絡，負責海埔
    路工廠之運作，其等4人，與真實姓名、年籍不詳之成年男
    子「劉先生」，就前揭製造第三級毒品犯行，有犯意之聯絡
    及行為之分擔，皆為共同正犯。至被告子○○、己○○、庚○○等3人之幫助製造第三級毒品犯行及被告壬○○、戊○○等2人幫助偽藥犯行部分，按刑法第28條之共同正犯，係
    指二人以上共同實施犯罪之行為者而言，至於幫助他人犯罪
    ，既非實施之正犯，故在事實上雖有二人以上共同幫助犯罪
    ，仍應各負幫助犯之責任，並無適用刑法第28條之餘地（最
    高法院33年上字第793號判例意旨供參），是被告子○○、
    己○○、庚○○、壬○○、戊○○等5人之犯行，均無刑法
    第28條共同正犯之適用，併予說明之。
(五)、間接正犯：
    被告辛○○、甲○○、丁○○、乙○○等4人利用不知情之
    新東製藥公司員工楊文俊、謝明福等2人，將含第三級毒品
    硝甲西泮之原料調配比例、攪拌、打錠製成第三級毒品一粒
    眠藥錠之行為，均係毒品危害防制條例第4條第3項製造第三
    級毒品罪之間接正犯。
(六)、接續犯：
    按數行為於密切接近之時地實施，侵害同一之法益，各行為
    之獨立性極為薄弱，依一般社會健全觀念，以視為數個舉動
    之接續施行，合為包括之一行為予以評價，較為合理，屬接
    續犯。查被告辛○○、甲○○、丁○○自97年12月底、98年
    1月間起至為警查獲時止，被告乙○○自98年2月底、3月初
    起至為警查獲時止，其等4人分別於前揭時間密切製造第三
    級毒品之犯行，及被告己○○自98年4月初知悉其所包裝者
    係一粒眠藥錠之時起至為警查獲時止，被告庚○○自98年3
    月初知悉其所包裝者係一粒眠藥錠之時起至98年4月9日止，
    其等2人於前揭時間密切幫助製造第三級毒品之犯行，暨被
    告壬○○、戊○○等2人自98年5月3日起至為警查獲時止之
    幫助製造偽藥犯行，均分別接續為之，為接續犯。
(七)、吸收關係：
    被告辛○○、甲○○、丁○○、乙○○等4人持有第三級毒
    品之低度行為分別為其等製造第三級毒品之高度行為所吸收
    ；又被告己○○、庚○○等2人，持有第三級毒品之低度行
    為分別為其等幫助製造第三級毒品之高度行為所吸收，均不
    另論罪。
(八)、累犯：
    被告子○○、乙○○、庚○○等3人，分別有事實欄一、所
    載之刑案執行完畢之紀錄等情，有其等3人之臺灣高等法院
    被告前案紀錄表及臺灣新竹地方法院檢察署刑案資料查註紀
    錄表各乙份在卷為憑，其等3人受徒刑之執行完畢後，5年以
    內均故意再犯本件有期徒刑以上之罪，均為累犯，應各依刑
    法第47條第1項之規定加重其刑。
(九)、按修正後毒品危害防制條例第17條第2項規定犯第4條至第8
    條之罪於偵查中及審判中均自白者，減輕其刑。所謂於偵查
    中及審判中均自白，係指被告於偵查中歷次之陳述，曾經自
    白，且於各審級審判中歷次之陳述，曾經自白而言。舉凡刑
    事法律之解釋，不論為實體法或程序法，其最重要之原則迨
    為對被告有利之原則。本條項之規定，既為於偵查中及審判
    中均自白，而非於偵查中及審判中之每次陳述均自白，則被
    告在偵查中歷次陳述只要曾經自白（1次以上），且在審判
    中歷次陳述亦曾經自白（1次以上），解釋上即符合該條項
    之規定。再參酌貪污治罪條例第8條第2項規定在偵查中自白
    ，亦認為只要被告在警詢（或調查局詢問）中，或在檢察官
    訊問中，曾經有一次自白，即可依該條項減輕其刑，並不以
    在檢、警、調之歷次詢問中，全部自白為必要（台灣高等法
    院98年度第3次刑事庭庭長法律問題研討會會議參照）。另
    按所謂自白，係針對被嫌疑為犯罪之事實陳述，不包括該事
    實之法律評價，被告或犯罪嫌疑人若可認為已對自己被疑為
    犯罪之事實是認，縱對於該行為在刑法上之評價尚有主張，
    仍無礙於此項法定減刑事由之成立，最高法院98年度台上字
    第448號裁判要旨可供參考。查被告辛○○、丁○○、己○○、庚○○等4人於警詢、偵訊、本院審理時均曾自白犯行
    ，有各該筆錄在卷可參；被告丁○○雖曾於偵查中及審理時
    否認犯罪（見偵字第3702號卷二第119頁、本院卷二第125頁
    ），被告己○○亦曾於偵查中檢察官問及其涉嫌共同製造、
    販賣第三級毒品罪嫌是否認罪時表示不認罪等情（見偵字第
    3702號卷一第156頁），然如前所述，有關此部分自白減刑
    之規定，只要在偵查中歷次陳述曾經自白（1次以上），在
    審判中歷次陳述亦曾經自白（1次以上），解釋上即符合該
    條項之規定。並不以在歷次詢問中，全部自白為必要，準此
    ，被告辛○○、丁○○、己○○、庚○○等4人均符合修正
    後毒品危害防制條例第17條第2項之減輕規定，均應予減輕
    其刑。被告甲○○於偵、審中，固均坦認於98年3月底、4月
    初知悉「劉先生」交付之原料係提供予被告辛○○製造一粒
    眠藥錠所用等情，惟該條項所稱之自白，仍應針對檢察官即
    起訴書所指被嫌疑為犯罪之事實坦白承認，始足當之，本件
    起訴書認定被告甲○○於97年間某日即受「劉先生」委託居
    間介紹被告辛○○，並由被告辛○○著手從事製造第三級毒
    品之行為，被告甲○○上開自白，僅係對於所涉犯行為部分
    之承認，尚難認已就被嫌疑為犯罪之事實自白，即無上開減
    輕其刑規定之適用；被告子○○於偵、審中，固均坦承曾經
    去過海埔路工廠之事實，並曾於本院準備程序時陳述：負責
    在海埔路工廠監視被告乙○○、己○○等人包裝等語（見本
    院卷一第152頁），惟其於偵查中均未就檢察官所指其涉嫌
    在海埔路工廠「監督」被告乙○○、吳春淦、庚○○等人從
    事包裝工作之犯罪事實自白，亦無上開減輕其刑規定之適用
    ；又被告乙○○於偵查中雖自白機器買好要開始作時，被告
    辛○○請伊簽委託書，表示伊委託新東製藥公司作藥物1批
    ，一剛開始被告辛○○說那是一粒眠等語（見偵字第3702號
    卷一第128頁），惟於本院審理時則改稱：剛開始不知道是
    在包裝什麼，去了1個禮拜才知道是一粒眠藥錠云云（見本
    院卷一第152頁、卷四第79頁），被告乙○○於本院之供述
    ，亦僅對於所涉犯行為部分之承認，亦無上開減輕其刑規定
    之適用，均附此說明之。
(十)、幫助犯：
    被告子○○、己○○、庚○○等3人，係幫助他人犯製造第
    三級毒品罪，及被告壬○○、戊○○等2人，係幫助他人犯
    製造偽藥罪，惡性均較正犯為輕，均依刑法第30條第2項規
    定減輕其刑，被告己○○、庚○○部分遞減之；又被告子○○、庚○○前述刑之加重減輕，均先加後減之。
(十一)、起訴書所犯法條欄固認被告等人均係犯毒品危害防制條例第
    4條第3項之製造、販賣第三級毒品罪嫌等語，惟法院審理之
    範圍，係以起訴書犯罪事實欄之記載為據，觀諸本案起訴書
    犯罪事實欄之記載，僅泛稱被告等人共同基於製造、販賣毒
    品之犯意聯絡等語，而就販賣毒品之時間、地點，及販賣對
    象、代價等犯罪構成要件事實均未有陳述，尚難認檢察官就
    販賣毒品部分亦有提起公訴之意，公訴檢察官已於蒞庭時當
    庭予以更正（見本院卷一第150頁），並有98年11月6日補充
    理由書1份可考，是此部分顯屬贅載，併予敘明。
(十二)、量刑：
    爰審酌被告辛○○身為合法製藥廠之實際負責人，竟利用其
    製藥工廠設備、人員利用之便利，明知俗稱一粒眠之硝甲西
    泮係屬毒品，足以戕害國人身心健康，竟非法製造以圖牟利
    ，助長施用毒品惡習，製造數量非少，倘流入市面將對他人
    生命身體健康造成危害，且為主要製造毒品之人，惡性最重
    ，實值非難；被告甲○○、丁○○等2人雖未實際參與製毒
    之過程，然其等2人替有意製造毒品之「劉先生」居間介紹
    予被告辛○○，並為其保管毒品原料，關心製毒進度，參與
    程度雖較輕，然惡性非輕，檢察官並據此向本院具體求處被
    告辛○○、甲○○均判處有期徒刑12年、被告丁○○判處有
    期徒刑15年等語，固非無見，惟念及本案製造之毒品尚未流
    入市面即為警查獲，幸未釀成實際損害，被告辛○○並於偵
    查中迄本院審理時均坦白承認，頗具悔意；被告甲○○犯後
    僅坦認部分犯行，態度難認良好；被告丁○○雖曾一度否認
    犯行，惟於本院審理時終能悔悟而坦承罪責，被告丁○○之
    辯護人並希望本院引用刑法第59條之規定予以酌減，惟本件
    查獲之毒品數量龐大，已製造包裝完成之成品即達75萬顆之
    多，更遑論尚有查扣數量甚多，純度極高之毒品原料，危害
    社會治安至鉅，尚難認被告丁○○之犯罪情狀，在客觀上有
    何可資憫恕之處，尚不宜依刑法第59條規定酌減輕其刑；又
    被告子○○僅係提供被告辛○○精神上之助力，監督海埔路
    工廠之包裝事宜，惡性較輕，惟否認犯行，態度不佳，前後
    供述反覆，浪費司法資源；被告乙○○貪圖小利，起意與被
    告辛○○共同製造毒品，並負責海埔路工廠之運作，參與程
    度不可謂之不高，犯後猶飾詞卸責，殊值非難；被告己○○
    、庚○○從事毒品製造完成後之包裝、噴印等工作，對於製
    毒之經過全然無悉，犯後均能坦白承認，甚有悔意；被告壬○○、戊○○等2人對於其等主觀上認知之偽藥進行包裝、
    噴印等工作，參與時間甚短，僅4天，被告壬○○並於偵、
    審程序中均坦白承認，而被告戊○○於偵查中並未承認犯行
    ，迄本院審理時始知悔悟，其等2人之辯護人並於本院審理
    時表示希望給予緩刑之機會，惟衡以倘其等2人認知之偽藥
    流入市面，將對他人生命身體健康造成危害，本院認尚不宜
    宣告緩刑，暨衡酌被告辛○○為竹東高中畢業，自軍中退伍
    後即從事藥廠工作，經濟狀況尚可，被告甲○○初中畢業，
    在家裡幫忙檳榔批發，經濟狀況不好，被告丁○○國小畢業
    ，之前作海產批發，經濟狀況不好，被告子○○國中畢業，
    開計程車行，經濟狀況小康，被告乙○○高中肄業，前在新
    東製藥公司上班，經濟狀況不好，被告己○○高中畢業，前
    從事葬儀社，經濟狀況不好，被告庚○○高中畢業，從事汽
    車修護，經濟狀況不好，被告壬○○高中畢業，打零工，經
    濟狀況不好，被告戊○○高中畢業，95年4月1日自中山科學
    研究院退休，有中山科學研究院備科企劃（證）字第98003
    號離職證明書1紙附卷供參（見本院卷四第107頁），經濟狀
    況小康等智識程度等一切情狀，分別量處如主文所示之刑。
(十三)、沒收：
１、按毒品危害防制條例第2條第2項規定，毒品依其成癮性、濫
    用性及對社會危害性分為四級，並就製造、運輸、販賣、意
    圖販賣而持有、以非法方法使人施用、引誘他人施用及轉讓
    等不同品項毒品之行為，分別定其處罰。至施用或持有第三
    、四級毒品，因其可罰性較低，故予除罪化，僅就施用及持
    有第一、二級毒品科以刑罰。惟鑑於第三、四級毒品均係管
    制藥品，特於同條例第11條之1明定無正當理由，不得擅自
    持有；第18條第1項後段復規定查獲之第三、四級毒品，無
    正當理由而擅自持有者，沒入銷燬之。從而，依同條例第18
    條第1項後段應沒入銷燬之毒品，專指查獲之施用、持有第
    三、四級毒品而言；倘係查獲之製造、運輸、販賣、意圖販
    賣而持有、以非法方法使人施用、引誘他人施用或轉讓之第
    三、四級毒品，既屬同條例相關法條明文規定處罰之犯罪行
    為，即非該條項應沒入銷燬之範圍。又同條例第19條第1項
    所定「供犯罪所用或因犯罪所得之物」，係指犯第4條至第9
    條、第12條、第13條或第14條第1項、第2項之罪所用或所得
    之物，不包括毒品本身在內，自不得為第三、四級毒品之沒
    收依據。同條例對於查獲之製造、運輸、販賣、意圖販賣而
    持有、以非法方法使人施用、引誘他人施用及轉讓第三、四
    級毒品之沒收，並無特別規定，如其行為已構成犯罪，則該
    毒品即屬不受法律保護之違禁物，應回歸刑法之適用，依刑
    法第38條第1項第1款之規定沒收之（最高法院95年度台上字
    第911號判決意旨參照）。查扣案如附表一編號8（D8-1）、
    9(D9-1、D9-3）、11、12（D12-23）、17至21，附表二編號
    1、2、14，附表三編號3（E3-1)、4、7，附表五編號1、2、
    5、6、10、12、13、16，附表六編號1至3，附表七編號1至3
    所示之物，均為第三級毒品硝甲西泮，有行政院衛生署草屯
    療養院草療鑑字第0980500054號鑑定書、內政部警政署刑事
    警察局98年5月7日刑鑑字第0980062655號、98 年8月27日刑
    鑑字第0980063267號、98年12月3日刑鑑字第0980162243號
    鑑定書等為據（見偵字第3702號卷二第44、121、136至141
    頁，本院卷三第108頁），另扣案附表七所示之物經本院審
    理時提示照片予被告辛○○辨認，其供稱：照片8（即附表
    七編號1）是一粒眠，照片9、10（即附表七編號2、3）看不
    出來，照片10、11（即附表七編號4、5）是公司的解熱鎮痛
    劑等語（見本院卷四第88頁反面），經與台灣新竹地方法院
    檢察署98年度安保管字第367號扣押物品清單記載之數量（
    見本卷院二第231頁）及鑑定書鑑定結果經檢出三級毒品硝
    甲西泮成分之總數量互相核對之結果（見本院卷三第108頁
    ），附表七編號1至3於扣押物品清單上記載之毛重總計為36
    0公克，與鑑定書認檢出三級毒品成分之橘黃色圓形藥錠總
    淨重305.20公克相近，而附表七編號4、5所示之物，復經被
    告辛○○確認係新東製藥公司製作之藥物，已如前述，應可
    認附表七編號1至3所示之不明藥錠，即係鑑定書鑑定結果編
    號A之物，附此敘明之，是上開扣案物均係本案製造第三級
    毒品罪之標的，則前述之硝甲西泮自屬違禁物，揆諸前開判
    決意旨，應依刑法第38條第1項第1款規定宣告沒收，至硝甲
    西泮鑑驗耗用之部分，既滅失而不存在，當毋庸為沒收之諭
    知，附此敘明。
２、次按毒品危害防制條例第19條第1項固規定犯第4條之罪者，
    其供犯罪所用或因犯罪所得之財物應沒收，惟該條既未特別
    規定「不問屬於犯人與否，沒收之」等語，依該條沒收之物
    自應以屬於犯人者為限（最高法院93年度臺上字第3263號判
    決意旨參照）。又沒收為從刑之一種，依主從不可分之原則
    ，應附隨緊接於主刑之下而同時宣告；又共同正犯因相互間
    利用他人之行為，以遂行其犯意之實現，本於責任共同之原
    則，有關沒收部分，對於共犯間供犯罪所用之物，自均應為
    沒收之諭知，惟幫助犯僅係對於犯罪構成要件以外行為為加
    工，並無共同犯罪之意思，自不適用該責任共同原則，對於
    正犯所有供犯罪所用之物或犯罪所得之物，亦為沒收之諭知
    。（最高法院91年度臺上字第5583號判決要旨參照）。查扣
    案之附表一編號2之門號0000000000號行動電話1支（廠牌：
    NOKIA，含SIM卡1張）、編號13之門號0000000000號行動電
    話1支（廠牌：NOKIA，含SIM卡1張）、編號33之配方單1張
    ，附表五編號3、4之包裝紙（紅色62捲、銀色74捲）、編號
    7至9電腦噴印主機、電腦噴印輸送帶、包裝機各1台、編號
    11電腦噴印說明書、操作功能表各1本、墨水用具1箱、編號
    14 手抄包裝噴印內容1張，係共犯辛○○所有，附表二編號
    5之行動電話1支（廠牌：NOKIA，不含門號0000000000號之
    SIM 卡1張，因該門號係被告甲○○之妻謝鳳英所申請，非
    被告甲○○所有），係共犯甲○○所有，附表三編號1之門
    號0000000000號行動電話1支（廠牌：三星，含SIM卡1張）
    、編號2之行動電話1支（廠牌：三星，不含門號0000000000
    號SIM卡1張，因該門號係被告丁○○不詳姓名之友人申請出
    借予被告丁○○使用），均係共犯丁○○所有，附表四編號
    1之門號0000000000號行動電話1支（廠牌：NOKIA，含SIM卡
    1張），係共犯辛○○交共犯乙○○所持用，供本件製造或
    聯繫製造第三級毒品犯行所用之物，業據被告辛○○、甲○○、丁○○、乙○○等坦認無訛（見本院卷四第84至87頁反
    面、第89頁），均應依毒品危害防制條例第19條第1項規定
    併予宣告沒收。又附表一編號4之門號0000000000號行動電
    話1支（廠牌：GP LUS，含SIM卡1張），係被告子○○所有
    ，供被告子○○聯絡被告乙○○之用，係本案幫助製造第三
    級毒品犯行所用之物，業據被告子○○供承在卷（見本院卷
    四第85頁反面），附表五編號15之行動電話1支（廠牌：LG
    ，含被告辛○○申請交予被告吳春淦使用之門號0000000000
    號SIM卡1張），係被告己○○所有，與被告辛○○聯絡毒品
    包裝事宜，係本案幫助製造第三級毒品犯行所用之物，業據
    其供述甚明（見本院卷第86頁），均併依毒品危害防制條例
    第19條第1項前段規定宣告沒收。
３、又按毒品危害防制條例第19條第1項規定，犯販賣毒品罪者
    ，其犯罪所得之財物均沒收之，係採義務沒收主義。故販賣
    毒品所得之對價，不問其中成本若干，利潤多少，均應全部
    諭知沒收，貫徹政府查禁煙毒之決心，以符立法本旨（最高
    法院91年度臺上字第2419號判決意旨參照）。另按毒品危害
    防制條例第19條第1項規定所稱「追徵其價額」者，係指所
    沒收之物為金錢以外之其他財物而無法沒收時，應追徵其價
    額，使其繳納與原物相當之價額。如所得財物為金錢而無法
    沒收時，始應「以其財產抵償之」（最高法院95年度臺上字
    第305號判決要旨參照）。復按沒收含有保安處分之性質，
    在剝奪犯罪者因犯罪而取得之財產上利益，以遏止犯罪，與
    罰金屬刑罰之性質有別，故對於各共犯應採連帶沒收主義，
    不得就全體共犯之總所得，對於各共犯重複諭知沒收（最高
    法院94年度台上字第1971號、95年度台上字第6051號判決要
    旨參照）。查被告辛○○因本案製造第三級毒品犯行，自「
    劉先生」處獲得50萬元之代價，業據被告辛○○坦認無訛（
    見本院卷四第81頁反面），雖未扣案，仍應依毒品危害防制
    條例第19條第1項規定，由被告辛○○與被告甲○○、丁○○、乙○○及共犯「劉先生」連帶沒收，如全部或一部不能
    沒收時，以其等財產抵償之。至被告甲○○、丁○○尚未因
    本案犯行獲有任何財物，被告乙○○則自被告辛○○前揭自
    「劉先生」處取得之50萬元中獲得7萬元等情，業據其等供
    認無訛（見本院卷四第81頁反面），惟依共犯責任共同原則
    ，被告甲○○、丁○○、乙○○等3人，仍應就被告辛○○
    取得之50萬元部分連帶負責，並予敘明之。
４、至扣案之附表一編號1、3、5至7、8（D8-2）、9（D9-2、D9
    -4）、10、12（D12-1至D12-3、D12-5至D12-8、D12-11至12
    -22）、13之藍色行動電話1支（序號000000000000000，含
    SIM卡1張）、14至16、22至32、34至36，附表二編號3、4、
    5（門號0000000000號SIM卡1張）、6至13，附表三編號2（
    門號0000000000號SIM卡1張）、3（E3-2）、5、6，附表四
    編號2、3，附表五編號15（LG廠牌行動電話1支，含門號000
    0000000號SIM卡1張），附表七編號4、5，附表八、附表九
    所示之物，或係非被告等人所用，或係與本案無涉，均不另
    為沒收之諭知。又扣案之附表一編號12（D12-4、D12-9、D1
    2-10、D12-24），係被告辛○○所有，雖經鑑定後分別檢出
    四級毒品「氟路洛」、「佐沛眠」、毒品先驅原料「假麻黃
    鹼」及三級毒品「硝甲西泮」等成分，有內政部警政署刑事
    警察局98年8月27日刑鑑字第0980063267號鑑定書可考（見
    偵字第3702號卷二第138、139頁反面），惟被告辛○○辯稱
    ：D12-4（即照片107）係伊公司作的安眠藥，D12-9（即照
    片112）、D12-10（即照片113）係「劉先生」給伊的，看伊
    能不能作，D12-24（即照片12 6）係朋友給的，均與本案製
    造毒品犯行無關等語（見本院卷四第84頁反面、85頁）；及
    扣案之附表六編號4「K他命」1包，係被告庚○○所有，惟
    與本案幫助製造第三級毒品犯行無涉，雖經鑑定後檢出第三
    級毒品「愷他命」成分（驗餘後淨重0.17公克）（見偵字第
    3702號卷二第137頁反面），惟此應屬毒品危害防制條例第
    18條第1項後段應否行政沒入之範疇，本院無從置喙，爰不
    另為沒收之諭知，併予說明之。
四、不另為無罪之諭知：
    起訴書固認被告己○○自98年2月起參與本案犯行，及被告
    壬○○、戊○○等2人之犯罪時間係自98年4月16日起至為警
    查獲時止等語。經查：被告己○○及被告壬○○、戊○○等
    2人在海埔路工廠包裝一粒眠藥錠之時間，既經本院認定分
    別係自98年4月初某日起及98年5月3日起至為警查獲時止（
    理由分別詳前二、(三)、３及二、(四)、３所述），而被告己○○亦自承於98年4月初至海埔路工廠工作後一段時間，同案
    被告庚○○即告知伊等係在包裝一粒眠藥錠，並對同案被告
    庚○○供述係在被告己○○工作後約1星期告知上情等節不
    予爭執（見本院卷四第80頁反面），是本院認定被告己○○
    之犯罪時間係被告己○○於98年4月初某日至海埔路工廠工
    作後約1星期。從而，就公訴意旨所認被告己○○自98年2月
    間某日起至被告己○○知悉其所包裝者係一粒眠藥錠之時止
    之幫助製造毒品犯行，及被告壬○○、戊○○等2人自98年4
    月16日起至同年5月2日止前之幫助製造偽藥犯行，均無從使
    本院形成有罪之心證，此外，復查無其他積極證據證明被告
    己○○、壬○○、戊○○等3人確有公訴人所指該部分之犯
    行，惟公訴意旨認此部分與前揭論罪科刑之部分為接續犯之
    單純一罪關係，爰均不另為無罪之諭知，併此說明。
據上論斷，應依刑事訴訟法第299條第1項前段、第300條，修正
前毒品危害防制條例第4條第3項、修正後毒品危害防制條例第4
條第3項、第17條第2項、毒品危害防制條例第19條第1項，藥事
法第82條第1項，刑法第2條第1項、第11條、第28條、第30條、
第47條第1項、第38條第1項第1款，判決如主文。
本案經檢察官陳建文到庭執行職務。
中    華    民    國    99    年    1     月    15    日
                  刑事第五庭審判長法  官  黃惠玲
                                  法  官  林佑珊
                                  法  官  蔡欣怡
如不服本判決應於收受判決後十日內向本院提出上訴書狀，並應
敘述具體理由；其未敘述上訴理由者，應於上訴期間屆滿後二十
日內向本院補提理由書（均須按他造當事人之人數附繕本，切勿
逕送上級法院）。
以上正本證明與原本無異。
中    華    民    國    99    年    1     月    15    日
                                  書記官  劉怡芳
附錄本案論罪科刑法條全文：
修正後毒品危害防制條例第4條第3項
製造、運輸、販賣第三級毒品者，處五年以上有期徒刑，得併科
新臺幣七百萬元以下罰金。
修正前毒品危害防制條例第4條第3項
製造、運輸、販賣第三級毒品者，處五年以上有期徒刑，得併科
新臺幣五百萬元以下罰金。
藥事法第82條第1項
製造或輸入偽藥或禁藥者，處十年以下有期徒刑，得併科新臺幣
一千萬元以下罰金。
附表一：於被告辛○○位於新竹市○○路245號新東製藥公司扣
        得
┌──┬────────┬────┬───────┬───────────┐
│編號│    物品名稱    │  數量  │所有人或持有人│         備註         │
├──┼────────┼────┼───────┼───────────┤
│ 1  │黑色NOKIA牌手機 │  1支   │辛○○        │                      │
│    │（序號0000000000│        │              │                      │
│    │35485、含大陸SIM│        │              │                      │
│    │卡1張）         │        │              │                      │
│    │                │        │              │                      │
│    │本院編號        │        │              │                      │
│    │98保238：006    │        │              │                      │
├──┼────────┼────┼───────┼───────────┤
│ 2  │NOKIA牌N73手機  │  1支   │辛○○        │地檢署扣押物品目錄表顏│
│    │（序號0000000000│        │              │色記載為銀色，經本院實│
│    │33554、含0000000│        │              │際勘驗之結果應為白色。│
│    │371和信電訊SIM卡│        │              │                      │
│    │1張）           │        │              │                      │
│    │                │        │              │                      │
│    │本院編號        │        │              │                      │
│    │98保238：007    │        │              │                      │
├──┼────────┼────┼───────┼───────────┤
│ 3  │青色NOKIA牌手機 │  1支   │辛○○        │                      │
│    │（序號0000000000│        │              │                      │
│    │06502、無SIM卡）│        │              │                      │
│    │                │        │              │                      │
│    │本院編號        │        │              │                      │
│    │98保238：008    │        │              │                      │
├──┼────────┼────┼───────┼───────────┤
│ 4  │黑色GPLUS牌手機 │  1支   │子○○        │                      │
│    │（序號0000000000│        │              │                      │
│    │90272、含SIM卡1 │        │              │                      │
│    │張0000000000）  │        │              │                      │
│    │                │        │              │                      │
│    │本院編號        │        │              │                      │
│    │98保238：009    │        │              │                      │
├──┼────────┼────┼───────┼───────────┤
│ 5  │SIM卡           │  2片   │子○○        │地檢署扣押目錄表固記載│
│    │                │        │              │0000000000，惟本院勘驗│
│    │本院編號        │        │              │時無從確認            │
│    │98保238：010    │        │              │                      │
├──┼────────┼────┼───────┼───────────┤
│ 6  │NOKIA牌手機（白 │  2支   │壬○○        │地檢署扣押物品目錄表固│
│    │色者序號為352956│        │              │記載0000000000，惟無從│
│    │000000000，黑色 │        │              │確認係何支手機所使用，│
│    │者序號為00000000│        │              │另扣押物品清單物品名稱│
│    │0000000、含SIM卡│        │              │固記載為KIKIA牌2支，經│
│    │2張）           │        │              │實際勘驗後應為NOKIA牌 │
│    │                │        │              │手機2支               │
│    │本院編號        │        │              │                      │
│    │98保238：011    │        │              │                      │
├──┼────────┼────┼───────┼───────────┤
│ 7  │橘色圓形不詳藥丸│2包（81+│壬○○        │鑑定編號D-7           │
│    │                │70＝151 │              │鑑定結果：            │
│    │本院編號        │顆）    │              │檢出「Diclofenac」成分│
│    │98保267：008    │        │              │、未檢出二級毒品「甲基│
│    │                │        │              │安非他命」、三級毒品「│
│    │                │        │              │硝甲西泮」、三級毒品「│
│    │                │        │              │愷他命」、四級毒品：毒│
│    │                │        │              │品先驅原料「麻黃鹼」等│
│    │                │        │              │常見毒品成分。        │
├──┼────────┼────┼───────┼───────────┤
│ 8  │橘色圓形不詳藥丸│5包（500│辛○○        │鑑定編號D-8-1、D-8-2  │
│    │                │+500+100│              │鑑定結果：            │
│    │本院編號        │+300+16 │              │D-8-1檢出三級毒品「硝 │
│    │98保267：007、  │＝1416顆│              │甲西泮」成分          │
│    │008             │）      │              │D-8-2檢出「Diclofenac │
│    │                │        │              │」成分，未檢出其他常見│
│    │                │        │              │毒品成分              │
├──┼────────┼────┼───────┼───────────┤
│ 9  │不明藥丸        │  6包   │辛○○        │鑑定編號D-9-1至D-9-4  │
│    │                │        │              │鑑定結果：            │
│    │本院編號        │        │              │D-9-1檢出三級毒品「硝 │
│    │98保267：007、  │        │              │甲西泮」成分          │
│    │010至012        │        │              │D-9-2                 │
│    │                │        │              │未檢出常見毒品成分    │
│    │                │        │              │D-9-3總淨重5.16公克， │
│    │                │        │              │取0.57公克鑑定，餘4.59│
│    │                │        │              │公克，檢出三級毒品「硝│
│    │                │        │              │甲西泮」成分，純度約2%│
│    │                │        │              │D-9-4                 │
│    │                │        │              │未檢出常見毒品成分    │
├──┼────────┼────┼───────┼───────────┤
│ 10 │注射針筒        │  2支   │辛○○        │在CW-1565號自小客車上 │
│    │                │        │              │扣得                  │
│    │本院編號        │        │              │                      │
│    │98保238：012    │        │              │                      │
├──┼────────┼────┼───────┼───────────┤
│ 11 │淺橘色藥丸      │ 109顆  │辛○○        │鑑定編號D-11-1、D-11-2│
│    │                │        │              │鑑定結果              │
│    │本院編號        │        │              │檢出三級毒品「硝甲西泮│
│    │98保267：007    │        │              │」成分                │
├──┼────────┼────┼───────┼───────────┤
│ 12 │白色粉末、不明藥│白色粉末│辛○○        │鑑定編號D-12-1至      │
│    │丸              │1包+不明│              │D-12-24               │
│    │                │藥丸33包│              │鑑定結果              │
│    │本院編號        │＝34包  │              │D-12-1檢出「Diclofenac│
│    │98保267：007、  │        │              │」成分，未檢出其他常見│
│    │008、013至034   │        │              │毒品成分              │
│    │                │        │              │D-12-2                │
│    │                │        │              │未檢出常見毒品成分    │
│    │                │        │              │D-12-3                │
│    │                │        │              │未檢出常見毒品成分    │
│    │                │        │              │D-12-4總淨重2.07公克，│
│    │                │        │              │取0.44公克鑑定，餘1.63│
│    │                │        │              │公克，檢出四級毒品「氟│
│    │                │        │              │安定」成分            │
│    │                │        │              │D-12-5                │
│    │                │        │              │未檢出常見毒品成分    │
│    │                │        │              │D-12-6                │
│    │                │        │              │未檢出常見毒品成分    │
│    │                │        │              │D-12-7                │
│    │                │        │              │檢出「Chlorpheniramine│
│    │                │        │              │ 」及「Lidocaine」成分│
│    │                │        │              │，未檢出其他常見毒品成│
│    │                │        │              │分                    │
│    │                │        │              │D-12-8                │
│    │                │        │              │未檢出常見毒品成分    │
│    │                │        │              │D-12-9總淨重4.18公克，│
│    │                │        │              │取0.35公克鑑定，餘3.83│
│    │                │        │              │公克檢出四級毒品「佐沛│
│    │                │        │              │眠」成分              │
│    │                │        │              │D-12-10總淨重4.92公克 │
│    │                │        │              │，取0.44公克鑑定，餘4.│
│    │                │        │              │48公克檢出四級毒品：毒│
│    │                │        │              │品先驅原料「假麻黃鹼」│
│    │                │        │              │成分                  │
│    │                │        │              │D-12-11               │
│    │                │        │              │未檢出常見毒品成分    │
│    │                │        │              │D-12-12               │
│    │                │        │              │未檢出常見毒品成分    │
│    │                │        │              │D-12-13               │
│    │                │        │              │檢出「Benzbromarone」 │
│    │                │        │              │成分，未檢出其他常見毒│
│    │                │        │              │品成分                │
│    │                │        │              │D-12-14               │
│    │                │        │              │未檢出常見毒品成分    │
│    │                │        │              │D-12-15               │
│    │                │        │              │未檢出常見毒品成分    │
│    │                │        │              │D-12-16               │
│    │                │        │              │檢出「Flurbriprofen」 │
│    │                │        │              │成分，未檢出其他常見毒│
│    │                │        │              │品成分                │
│    │                │        │              │D-12-17               │
│    │                │        │              │未檢出常見毒品成分    │
│    │                │        │              │D-12-18               │
│    │                │        │              │檢出「Acetaminophen」 │
│    │                │        │              │成分，未檢出其他常見毒│
│    │                │        │              │品成分                │
│    │                │        │              │D-12-19               │
│    │                │        │              │未檢出常見毒品成分    │
│    │                │        │              │D-12-20               │
│    │                │        │              │未檢出常見毒品成分    │
│    │                │        │              │D-12-21               │
│    │                │        │              │未檢出常見毒品成分    │
│    │                │        │              │D-12-22               │
│    │                │        │              │檢出「4-Chlorphenirami│
│    │                │        │              │ne」及「Caffeine咖啡因│
│    │                │        │              │」成分，未檢出其他常見│
│    │                │        │              │毒品成分              │
│    │                │        │              │D-12-23檢出三級毒品「 │
│    │                │        │              │硝甲西泮」成分        │
│    │                │        │              │D-12-24總淨重0.45公克 │
│    │                │        │              │，取0.30公克鑑定，餘  │
│    │                │        │              │0.15公克檢出三級毒品「│
│    │                │        │              │硝甲西泮」成分，純度約│
│    │                │        │              │3%                    │
├──┼────────┼────┼───────┼───────────┤
│ 13 │NOKIA牌手機     │  2支   │辛○○        │地檢署扣押物品目錄表固│
│    │                │        │              │記載黑色，經本院勘驗結│
│    │本院編號        │        │              │果1支為藍色（序號35194│
│    │98保238：013    │        │              │0000000000、含SIM卡1張│
│    │                │        │              │），1支為銀色滑蓋機， │
│    │                │        │              │被告辛○○於本院審理時│
│    │                │        │              │供稱該支手機內含其與本│
│    │                │        │              │案其他被告聯絡使用之  │
│    │                │        │              │0000000000SIM 卡1張   │
├──┼────────┼────┼───────┼───────────┤
│ 14 │95年原料進貨紀錄│  1冊   │辛○○        │                      │
│    │表              │        │              │                      │
│    │                │        │              │                      │
│    │本院編號        │        │              │                      │
│    │98保238：014    │        │              │                      │
├──┼────────┼────┼───────┼───────────┤
│ 15 │96年進貨紀錄表  │  1冊   │辛○○        │                      │
│    │                │        │              │                      │
│    │本院編號        │        │              │                      │
│    │98保238：015    │        │              │                      │
├──┼────────┼────┼───────┼───────────┤
│ 16 │97-98年進貨紀錄 │  1冊   │辛○○        │                      │
│    │表              │        │              │                      │
│    │                │        │              │                      │
│    │本院編號        │        │              │                      │
│    │98保238：016    │        │              │                      │
├──┼────────┼────┼───────┼───────────┤
│ 17 │黃色粉末        │1包（毛 │楊文俊        │鑑定編號D-17          │
│    │                │重0.92公│              │鑑定結果              │
│    │本院編號        │斤）    │              │檢出三級毒品「硝甲西泮│
│    │98保267：035    │        │              │」成分                │
├──┼────────┼────┼───────┼───────────┤
│ 18 │橘黃色粉末      │1包（毛 │楊文俊        │鑑定編號D-18          │
│    │                │重0.4公 │              │鑑定結果              │
│    │本院編號        │斤）    │              │檢出三級毒品「硝甲西泮│
│    │98保267：036    │        │              │」成分                │
├──┼────────┼────┼───────┼───────────┤
│ 19 │橘色粉末        │1袋（毛 │楊文俊        │鑑定編號D-19          │
│    │                │重43.68 │              │鑑定結果              │
│    │本院編號        │公斤）  │              │檢出三級毒品「硝甲西泮│
│    │98安57：006＝   │        │              │」成分                │
│    │98保267：037    │        │              │                      │
├──┼────────┼────┼───────┼───────────┤
│ 20 │橘色粉末        │1袋（毛 │楊文俊        │鑑定編號D-20          │
│    │                │重57.60 │              │鑑定結果              │
│    │本院編號        │公斤）  │              │檢出三級毒品「硝甲西泮│
│    │98安57：007＝   │        │              │」成分                │
│    │98保267：037    │        │              │                      │
├──┼────────┼────┼───────┼───────────┤
│ 21 │橘色圓形藥丸    │1包（毛 │楊文俊        │鑑定編號D-21          │
│    │                │重0.34公│              │鑑定結果              │
│    │本院編號        │斤）    │              │檢出三級毒品「硝甲西泮│
│    │98保267：007    │        │              │」成分                │
├──┼────────┼────┼───────┼───────────┤
│ 22 │乳糖            │  2包   │楊文俊        │鑑定編號D-22          │
│    │                │        │              │鑑定結果              │
│    │本院編號        │        │              │未檢出常見毒品成分    │
│    │98安57：008     │        │              │                      │
├──┼────────┼────┼───────┼───────────┤
│ 23 │澱粉            │  2包   │楊文俊        │鑑定編號D-23          │
│    │                │        │              │鑑定結果              │
│    │本院編號        │        │              │未檢出常見毒品成分    │
│    │98安57：008     │        │              │                      │
├──┼────────┼────┼───────┼───────────┤
│ 24 │HPCL黏合劑      │  1包   │楊文俊        │鑑定編號D-24          │
│    │                │        │              │鑑定結果              │
│    │本院編號        │        │              │未檢出常見毒品成分    │
│    │98安57：010     │        │              │                      │
├──┼────────┼────┼───────┼───────────┤
│ 25 │NE551黏合劑     │  1包   │楊文俊        │鑑定編號D-25          │
│    │                │        │              │鑑定結果              │
│    │本院編號        │        │              │未檢出常見毒品成分    │
│    │98安57：011     │        │              │                      │
├──┼────────┼────┼───────┼───────────┤
│ 26 │CMC黏合劑       │  1包   │楊文俊        │鑑定編號D-26          │
│    │（甲基纖維素鈉）│        │              │鑑定結果              │
│    │                │        │              │未檢出常見毒品成分    │
│    │本院編號        │        │              │                      │
│    │98安57：012     │        │              │                      │
├──┼────────┼────┼───────┼───────────┤
│ 27 │AK糖            │  1包   │楊文俊        │鑑定編號D-27          │
│    │                │        │              │鑑定結果              │
│    │本院編號        │        │              │未檢出常見毒品成分    │
│    │98安57：013     │        │              │                      │
├──┼────────┼────┼───────┼───────────┤
│ 28 │薄荷            │  1包   │楊文俊        │鑑定編號D-28          │
│    │                │        │              │鑑定結果              │
│    │本院編號        │        │              │未檢出常見毒品成分    │
│    │98安57：014     │        │              │                      │
├──┼────────┼────┼───────┼───────────┤
│ 29 │香草粉          │  1包   │楊文俊        │鑑定編號D-29          │
│    │                │        │              │鑑定結果              │
│    │本院編號        │        │              │未檢出常見毒品成分    │
│    │98安57：015     │        │              │                      │
├──┼────────┼────┼───────┼───────────┤
│ 30 │硬脂酸        │  2包   │楊文俊        │鑑定編號D-30          │
│    │                │        │              │鑑定結果              │
│    │本院編號        │        │              │未檢出常見毒品成分    │
│    │98安57：016     │        │              │                      │
├──┼────────┼────┼───────┼───────────┤
│ 31 │黃色5號色素     │  1包   │楊文俊        │鑑定編號D-31          │
│    │                │        │              │鑑定結果              │
│    │本院編號        │        │              │未檢出常見毒品成分    │
│    │98安57：017     │        │              │扣押物品清單數量固記載│
│    │                │        │              │為1包，經實際清點之結 │
│    │                │        │              │果為紅色粉末，數量為2 │
│    │                │        │              │包                    │
├──┼────────┼────┼───────┼───────────┤
│ 32 │金融機構存摺    │  27本  │辛○○        │                      │
│    │                │        │              │                      │
│    │本院編號        │        │              │                      │
│    │98保238：017    │        │              │                      │
├──┼────────┼────┼───────┼───────────┤
│ 33 │配方單          │  1份   │楊文俊        │                      │
│    │                │        │              │                      │
│    │本院編號        │        │              │                      │
│    │98保238：018    │        │              │                      │
├──┼────────┼────┼───────┼───────────┤
│ 34 │NOKIA牌手機（序 │  1支   │楊文俊        │                      │
│    │號00000000000000│        │              │                      │
│    │4、含SIM卡092189│        │              │                      │
│    │1775）          │        │              │                      │
│    │                │        │              │                      │
│    │本院編號        │        │              │                      │
│    │98保238：019    │        │              │                      │
│    │                │        │              │                      │
├──┼────────┼────┼───────┼───────────┤
│ 35 │篩子            │  1個   │楊文俊        │                      │
│    │                │        │              │                      │
│    │本院編號        │        │              │                      │
│    │98保238：034    │        │              │                      │
├──┼────────┼────┼───────┼───────────┤
│ 36 │打錠機          │  1台   │辛○○        │放置在北區大型贓物庫  │
│    │                │        │              │                      │
│    │本院編號        │        │              │                      │
│    │98保240：1      │        │              │                      │
└──┴────────┴────┴───────┴───────────┘
附表二：於被告甲○○位於台北市○○○路○段83號6樓之32居所
        扣得
┌──┬────────┬────┬───────┬───────────┐
│編號│    物品名稱    │  數量  │所有人或持有人│       備註           │
├──┼────────┼────┼───────┼───────────┤
│ 1  │毒品原料（黃色粉│  3包   │甲○○        │鑑定編號F-1           │
│    │末）            │        │              │鑑定結果              │
│    │                │        │              │檢出三級毒品「硝甲西泮│
│    │本院編號        │        │              │」成分，純度約97%     │
│    │98安57：019     │        │              │                      │
├──┼────────┼────┼───────┼───────────┤
│ 2  │毒品原料（白色粉│  4包   │甲○○        │鑑定編號F-2           │
│    │末）            │        │              │鑑定結果              │
│    │                │        │              │檢出三級毒品「硝甲西泮│
│    │本院編號        │        │              │」成分，純度約90%     │
│    │98安57：020     │        │              │                      │
├──┼────────┼────┼───────┼───────────┤
│ 3  │疑似毒品原料（藍│  1包   │甲○○        │鑑定編號F-3           │
│    │色顆粒）        │        │              │鑑定結果              │
│    │                │        │              │未檢出常見毒品成分    │
│    │本院編號        │        │              │                      │
│    │98安57：021＝   │        │              │                      │
│    │98保267：040    │        │              │                      │
├──┼────────┼────┼───────┼───────────┤
│ 4  │筆記本          │  1本   │甲○○        │                      │
│    │                │        │              │                      │
│    │本院編號        │        │              │                      │
│    │98保238：024    │        │              │                      │
├──┼────────┼────┼───────┼───────────┤
│ 5  │NOKIA手機（序號 │  1支   │甲○○        │                      │
│    │00000000000000  │        │              │                      │
│    │、含0000000000號│        │              │                      │
│    │SIM卡）         │        │              │                      │
│    │                │        │              │                      │
│    │本院編號        │        │              │                      │
│    │98保238：025    │        │              │                      │
│    │                │        │              │                      │
├──┼────────┼────┼───────┼───────────┤
│ 6  │開山刀          │  1把   │甲○○        │                      │
│    │                │        │              │                      │
│    │本院編號        │        │              │                      │
│    │98保238：026    │        │              │                      │
├──┼────────┼────┼───────┼───────────┤
│ 7  │西瓜刀          │  1把   │甲○○        │                      │
│    │                │        │              │                      │
│    │本院編號        │        │              │                      │
│    │98保238：027    │        │              │                      │
├──┼────────┼────┼───────┼───────────┤
│ 8  │新臺幣千元鈔    │ 10張   │甲○○        │已入國庫（贓證物款收據│
│    │                │        │              │附於98年度偵字第3702號│
│    │本院編號        │        │              │卷一第455頁反面）     │
│    │98保238：036    │        │              │                      │
├──┼────────┼────┼───────┼───────────┤
│ 9  │台灣企銀存摺    │  1本   │甲○○        │                      │
│    │                │        │              │                      │
│    │本院編號        │        │              │                      │
│    │98保238：028    │        │              │                      │
├──┼────────┼────┼───────┼───────────┤
│ 10 │第一銀行存摺    │  1本   │甲○○        │                      │
│    │                │        │              │                      │
│    │本院編號        │        │              │                      │
│    │98保238：029    │        │              │                      │
├──┼────────┼────┼───────┼───────────┤
│ 11 │中國信託存摺    │  2本   │甲○○        │                      │
│    │                │        │              │                      │
│    │本院編號        │        │              │                      │
│    │98保238：030    │        │              │                      │
├──┼────────┼────┼───────┼───────────┤
│ 12 │中華商業銀行存摺│  1本   │甲○○        │                      │
│    │                │        │              │                      │
│    │本院編號        │        │              │                      │
│    │98保238：031    │        │              │                      │
├──┼────────┼────┼───────┼───────────┤
│ 13 │台北國際商銀存摺│  1本   │甲○○        │                      │
│    │                │        │              │                      │
│    │本院編號        │        │              │                      │
│    │98保238：032    │        │              │                      │
├──┼────────┼────┼───────┼───────────┤
│ 14 │三級毒品其他（硝│一粒眠1 │甲○○        │鑑定編號2             │
│    │甲西泮淡黃色粉末│包（1.02│              │鑑定結果              │
│    │、一粒眠）      │公克）  │              │驗前毛重1.88公克（袋重│
│    │                │        │              │0.73公克），取0.13公克│
│    │本院編號        │        │              │鑑定，餘1.02公克，檢出│
│    │98安62：002     │        │              │三級毒品「硝甲西泮」成│
│    │                │        │              │分                    │
└──┴────────┴────┴───────┴───────────┘
附表三：於被告丁○○位於台北市○○○路○段255巷9樓之7居所
        扣得
┌──┬────────┬────┬───────┬───────────┐
│編號│    物品名稱    │  數量  │所有人或持有人│       備註           │
├──┼────────┼────┼───────┼───────────┤
│ 1  │黑色三星牌行動電│  1支   │丁○○        │                      │
│    │話（序號00000000│        │              │                      │
│    │0000000、含09207│        │              │                      │
│    │24099號SIM卡）  │        │              │                      │
│    │                │        │              │                      │
│    │本院編號        │        │              │                      │
│    │98保238：020    │        │              │                      │
├──┼────────┼────┼───────┼───────────┤
│ 2  │黑灰色三星牌行動│  1支   │丁○○        │                      │
│    │電話（序號351904│        │              │                      │
│    │000000000、含092│        │              │                      │
│    │0000000號SIM卡）│        │              │                      │
│    │                │        │              │                      │
│    │本院編號        │        │              │                      │
│    │98保238：021    │        │              │                      │
├──┼────────┼────┼───────┼───────────┤
│ 3  │疑似一粒眠原料  │11包（白│丁○○        │鑑定編號E-3-1、E-3-2  │
│    │                │色9大包 │              │鑑定結果              │
│    │本院編號        │、1小包 │              │E-3-1驗前毛重43685.00 │
│    │98安57：018＝   │；紫色1 │              │公克（袋重3630.00公克 │
│    │98保267：39     │小包）  │              │），取0.74公克鑑定，餘│
│    │                │        │              │40054.26公克檢出三級毒│
│    │                │        │              │品「硝甲西泮」成分，純│
│    │                │        │              │度約97%               │
│    │                │        │              │E-3-2未檢出常見毒品成 │
│    │                │        │              │分                    │
│    │                │        │              │扣押物品清單固記載11包│
│    │                │        │              │，惟經實際勘驗僅有白色│
│    │                │        │              │粉末9大包             │
├──┼────────┼────┼───────┼───────────┤
│ 4  │粉紅色疑似一粒眠│  10顆  │丁○○        │鑑定編號E-4           │
│    │成品            │        │              │鑑定結果              │
│    │                │        │              │檢出三級毒品「硝甲西泮│
│    │本院編號        │        │              │」成分，純度約4%      │
│    │98保267：007    │        │              │                      │
├──┼────────┼────┼───────┼───────────┤
│ 5  │粉紅色三星牌行動│  1支   │丁○○        │含遠傳SIM卡1張        │
│    │電話（序號353001│        │              │                      │
│    │000000000）     │        │              │                      │
│    │                │        │              │                      │
│    │本院編號        │        │              │                      │
│    │98保238：022    │        │              │                      │
├──┼────────┼────┼───────┼───────────┤
│ 6  │黑色NOKIA牌行動 │  1支   │丁○○        │含SIM卡1張            │
│    │電話（序號351947│        │              │                      │
│    │000000000）     │        │              │                      │
│    │                │        │              │                      │
│    │本院編號        │        │              │                      │
│    │98保238：023    │        │              │                      │
├──┼────────┼────┼───────┼───────────┤
│ 7  │三級毒品其他（硝│一粒眠1 │丁○○        │鑑定編號1             │
│    │甲西泮白色粉末、│包（1公 │              │鑑定結果              │
│    │一粒眠）        │克）    │              │驗前毛重1.83公克（袋重│
│    │                │        │              │0.73公克），取0.1公克 │
│    │本院編號        │        │              │鑑定，餘1公克，檢出三 │
│    │98安62：001     │        │              │級毒品「硝甲西泮」成分│
└──┴────────┴────┴───────┴───────────┘
附表四：於被告乙○○位於新竹縣新豐鄉瑞興村崁頭108號住處
        扣得
┌──┬────────┬────┬───────┬───────────┐
│編號│    物品名稱    │  數量  │所有人或持有人│         備註         │
├──┼────────┼────┼───────┼───────────┤
│ 1  │NOKIA牌手機（序 │  1支   │乙○○        │                      │
│    │號00000000000000│        │              │                      │
│    │1、含0000000000 │        │              │                      │
│    │號SIM卡）       │        │              │                      │
│    │                │        │              │                      │
│    │本院編號        │        │              │                      │
│    │98保238：037    │        │              │                      │
├──┼────────┼────┼───────┼───────────┤
│ 2  │BENK牌手機（序號│  1支   │乙○○        │                      │
│    │000000000000000 │        │              │                      │
│    │號、含0000000000│        │              │                      │
│    │號SIM卡）       │        │              │                      │
│    │                │        │              │                      │
│    │本院編號        │        │              │                      │
│    │98保238：038    │        │              │                      │
├──┼────────┼────┼───────┼───────────┤
│ 3  │名片            │  2張   │乙○○        │本院扣押物品清單數量記│
│    │                │        │              │載為1張，經實際勘驗數 │
│    │本院編號        │        │              │量為2張               │
│    │98保238：039    │        │              │                      │
└──┴────────┴────┴───────┴───────────┘
附表五：於新竹市○○路193號工廠扣得
┌──┬─────────┬────┬───────┬──────────┐
│編號│     物品名稱     │  數量  │所有人或持有人│        備註        │
├──┼─────────┼────┼───────┼──────────┤
│ 1  │一粒眠已包裝之成品│  12箱  │己○○        │鑑定編號C-1至C-12   │
│    │                  │        │              │鑑定結果            │
│    │本院編號          │        │              │檢出三級毒品「硝甲西│
│    │98安57：001       │        │              │泮」成分，純度約4%  │
├──┼─────────┼────┼───────┼──────────┤
│ 2  │一粒眠未包裝之散裝│1袋（13,│己○○        │鑑定編號C-13        │
│    │錠                │375公克 │              │鑑定結果            │
│    │                  │）      │              │檢出三級毒品「硝甲西│
│    │本院編號          │        │              │泮」成分，純度約4%  │
│    │98安57：002       │        │              │                    │
├──┼─────────┼────┼───────┼──────────┤
│ 3  │包裝紙（紅色）    │  62捲  │己○○        │本院扣押物品清單記載│
│    │                  │        │              │數量為61捲，經勘驗後│
│    │本院編號          │        │              │數量為62捲          │
│    │98保696：35       │        │              │                    │
├──┼─────────┼────┼───────┼──────────┤
│ 4  │包裝紙（銀色）    │  74捲  │己○○        │本院扣押物品清單記載│
│    │                  │        │              │數量為75捲，經勘驗後│
│    │本院編號          │        │              │數量為74捲          │
│    │98保696：36       │        │              │                    │
├──┼─────────┼────┼───────┼──────────┤
│ 5  │一粒眠已包裝之成品│  4箱   │己○○        │鑑定編號C-16至C-19  │
│    │                  │        │              │鑑定結果            │
│    │本院編號          │        │              │檢出三級毒品「硝甲西│
│    │98安57：003       │        │              │泮」成分，純度約4%  │
├──┼─────────┼────┼───────┼──────────┤
│ 6  │一粒眠未包裝之散裝│1袋（7, │己○○        │鑑定編號C-20        │
│    │錠                │850公克 │              │鑑定結果            │
│    │                  │）      │              │檢出三級毒品「硝甲西│
│    │本院編號          │        │              │泮」成分，純度約4%  │
│    │98安57：004       │        │              │                    │
├──┼─────────┼────┼───────┼──────────┤
│ 7  │電腦噴印主機      │  1台   │己○○        │放置在北區大型贓物庫│
│    │                  │        │              │                    │
│    │本院編號          │        │              │                    │
│    │98保239：1        │        │              │                    │
├──┼─────────┼────┼───────┼──────────┤
│ 8  │電腦噴印輸送帶    │  1台   │己○○        │放置在北區大型贓物庫│
│    │                  │        │              │                    │
│    │本院編號          │        │              │                    │
│    │98保239：2        │        │              │                    │
├──┼─────────┼────┼───────┼──────────┤
│ 9  │包裝機            │  1台   │己○○        │放置在北區大型贓物庫│
│    │                  │        │              │                    │
│    │本院編號          │        │              │                    │
│    │98保239：3        │        │              │                    │
├──┼─────────┼────┼───────┼──────────┤
│ 10 │包裝機內之一粒眠  │1袋（315│己○○        │鑑定編號C-24        │
│    │                  │公克）  │              │鑑定結果            │
│    │本院編號          │        │              │檢出三級毒品「硝甲西│
│    │98保267：007      │        │              │泮」成分，純度約4%  │
├──┼─────────┼────┼───────┼──────────┤
│ 11 │電腦噴印說明書1本 │        │己○○        │                    │
│    │、操作功能表1本、 │        │              │                    │
│    │墨水用具1箱       │        │              │                    │
│    │                  │        │              │                    │
│    │本院編號          │        │              │                    │
│    │98保238：003至005 │        │              │                    │
├──┼─────────┼────┼───────┼──────────┤
│ 12 │包裝機內之一粒眠  │1袋（4, │己○○        │鑑定編號C-26        │
│    │                  │143公克 │              │鑑定結果            │
│    │本院編號          │）      │              │檢出三級毒品「硝甲西│
│    │98安57：005       │        │              │泮」成分，純度約4%  │
├──┼─────────┼────┼───────┼──────────┤
│ 13 │包裝機內之一粒眠  │1袋（186│己○○        │鑑定編號C-27        │
│    │                  │公克）  │              │鑑定結果            │
│    │本院編號          │        │              │檢出三級毒品「硝甲西│
│    │98保267：007      │        │              │泮」成分，純度約4%  │
├──┼─────────┼────┼───────┼──────────┤
│ 14 │手抄包裝噴印內容  │  1紙   │己○○        │警局編號C-28        │
│    │                  │        │              │附於偵字第3702號卷  │
│    │                  │        │              │一第58頁            │
├──┼─────────┼────┼───────┼──────────┤
│ 15 │LG牌手機（含SIM卡 │  2支   │己○○、己○○│1支為黑色摺疊機，掛 │
│    │）                │        │之妻          │有吊飾，序號為357852│
│    │                  │        │              │000000000，含和信電 │
│    │本院編號          │        │              │訊0000000000號SIM卡 │
│    │98保238：35       │        │              │1張，係被戊○○所使 │
│    │                  │        │              │用；1支為黑色滑蓋機 │
│    │                  │        │              │，序號為0000000000  │
│    │                  │        │              │67538，含和信電訊   │
│    │                  │        │              │0000000000號SIM卡1  │
│    │                  │        │              │張，係被告己○○所使│
│    │                  │        │              │用                  │
├──┼─────────┼────┼───────┼──────────┤
│16  │硝甲西泮          │2小袋   │辛○○        │鑑定編號31、32      │
│    │                  │        │              │鑑定結果            │
│    │                  │        │              │編號31              │
│    │                  │        │              │送驗數量2.7341公克（│
│    │                  │        │              │毛重，10顆），驗餘數│
│    │                  │        │              │量2.4547公克（毛重，│
│    │                  │        │              │9顆），檢出硝甲西泮 │
│    │                  │        │              │編號32              │
│    │                  │        │              │送驗數量2.6952公克（│
│    │                  │        │              │毛重，10顆），驗餘數│
│    │                  │        │              │量2.4045公克（毛重，│
│    │                  │        │              │9顆），檢出硝甲西泮 │
└──┴─────────┴────┴───────┴──────────┘
附表六：於被告庚○○位於桃園縣楊梅鎮○○路○段195巷69弄57
        號住處扣得
┌──┬────────┬────┬───────┬───────────┐
│編號│    物品名稱    │  數量  │所有人或持有人│       備註           │
├──┼────────┼────┼───────┼───────────┤
│ 1  │一粒眠          │300顆（ │庚○○        │鑑定編號A-1           │
│    │                │20顆裝15│              │鑑定結果              │
│    │本院編號        │包）    │              │檢出三級毒品「硝甲西泮│
│    │98保267：007    │        │              │」成分，純度約4%      │
├──┼────────┼────┼───────┼───────────┤
│ 2  │一粒眠          │100顆（ │庚○○        │鑑定編號A-1           │
│    │                │10顆裝10│              │鑑定結果              │
│    │本院編號        │包）    │              │檢出三級毒品「硝甲西泮│
│    │98保267：007    │        │              │」成分，純度約4%      │
├──┼────────┼────┼───────┼───────────┤
│ 3  │一粒眠          │1包（14 │庚○○        │鑑定編號A-1           │
│    │                │顆）    │              │鑑定結果              │
│    │本院編號        │        │              │檢出三級毒品「硝甲西泮│
│    │98保267：007    │        │              │」成分，純度約4%      │
├──┼────────┼────┼───────┼───────────┤
│ 4  │K他命           │1包（0.5│庚○○        │鑑定編號A-4           │
│    │                │公克）  │              │鑑定結果              │
│    │本院編號        │        │              │驗前總毛重0.42公克（袋│
│    │98保267：009    │        │              │重0.19公克），取0.06公│
│    │                │        │              │克鑑定，餘0.17公克，檢│
│    │                │        │              │出三級毒品「愷他命」成│
│    │                │        │              │分                    │
│    │                │        │              │本院扣押物品清單固記載│
│    │                │        │              │白色晶體1件（0.17公克 │
│    │                │        │              │），所有人為辛○○，惟│
│    │                │        │              │比對檢方扣押物品目錄表│
│    │                │        │              │及扣押物品清單備考欄均│
│    │                │        │              │註明A-4，應可確認該扣 │
│    │                │        │              │案物為被告庚○○持有之│
│    │                │        │              │K他命                 │
└──┴────────┴────┴───────┴───────────┘
附表七：係當初送內政部警政署刑事警察局鑑定所採集之樣本，
        鑑定完畢後復行檢還
┌──┬────────┬────┬───────┬───────────┐
│編號│    物品名稱    │  數量  │所有人或持有人│       備註           │
├──┼────────┼────┼───────┼───────────┤
│ 1  │不明藥錠（1）   │1包（毛 │辛○○        │                      │
│    │                │重80公克│              │                      │
│    │本院編號        │）      │              │                      │
│    │98院保391：1    │        │              │                      │
├──┼────────┼────┼───────┼───────────┤
│ 2  │不明藥錠（2）   │1包（含 │辛○○        │                      │
│    │                │紙盒1個 │              │                      │
│    │本院編號        │、毛重80│              │                      │
│    │98院保391：2    │公克）  │              │                      │
├──┼────────┼────┼───────┼───────────┤
│ 3  │不明藥錠（3）   │1包（毛 │辛○○        │                      │
│    │                │重200公 │              │                      │
│    │本院編號        │克）    │              │                      │
│    │98院保391：3    │        │              │                      │
├──┼────────┼────┼───────┼───────────┤
│ 4  │不明藥錠（4）   │1包（毛 │辛○○        │                      │
│    │                │重33.34 │              │                      │
│    │本院編號        │公克）  │              │                      │
│    │98院保391：4    │        │              │                      │
├──┼────────┼────┼───────┼───────────┤
│ 5  │不明藥錠（5）   │1包（毛 │辛○○        │                      │
│    │                │重7.62公│              │                      │
│    │本院編號        │克）    │              │                      │
│    │98院保391：5    │        │              │                      │
├──┼────────┼────┼───────┼───────────┤
│    │                │        │              │不明藥錠5包，內含2種型│
│    │                │        │              │態，分予編號A、B      │
│    │                │        │              │編號A                 │
│    │                │        │              │總淨重305.20公克，共取│
│    │                │        │              │0.68公克鑑定，總餘304.│
│    │                │        │              │52公克，檢出三級毒品「│
│    │                │        │              │硝甲西泮」，純度4%    │
│    │                │        │              │編號B                 │
│    │                │        │              │總淨重39.07公克，共取 │
│    │                │        │              │0.57公克鑑定，總餘38.5│
│    │                │        │              │0公克，檢出「Diclofena│
│    │                │        │              │c」成份（解熱鎮痛劑） │
│    │                │        │              │，未檢出其他毒品成分  │
│    │                │        │              │                      │
└──┴────────┴────┴───────┴───────────┘
附表八：於查獲翌日（即98年5月8日）行政院衛生署人員至新東
        製藥公司稽查並會同新竹市刑警大隊暨鑑識課人員在新
        竹市○○路245號新東製藥公司扣得
┌──┬────────┬────┬───────┬───────────┐
│編號│    物品名稱    │  數量  │所有人或持有人│       備註           │
├──┼────────┼────┼───────┼───────────┤
│ 1  │白色粉末        │1包（驗 │辛○○        │鑑定編號G1            │
│    │                │餘1.61公│              │鑑定結果              │
│    │本院編號        │克）    │              │未檢出常見毒品成分    │
│    │98保267：001＝  │        │              │                      │
│    │        038＝041│        │              │                      │
├──┼────────┼────┼───────┼───────────┤
│ 2  │黃色膠囊        │2顆（驗 │辛○○        │鑑定編號G2            │
│    │                │餘1.03公│              │鑑定結果              │
│    │                │克）    │              │未檢出常見毒品成分    │
│    │本院編號        │        │              │                      │
│    │98保267：002＝  │        │              │                      │
│    │         042    │        │              │                      │
├──┼────────┼────┼───────┼───────────┤
│ 3  │不明晶體        │1包（驗 │辛○○        │鑑定編號G3            │
│    │                │餘1.06公│              │鑑定結果              │
│    │本院編號        │克）    │              │未檢出常見毒品成分    │
│    │98保267：003＝  │        │              │                      │
│    │         043    │        │              │                      │
├──┼────────┼────┼───────┼───────────┤
│ 4  │黃色粉末        │1包（驗 │辛○○        │鑑定編號G4            │
│    │                │餘2.75公│              │鑑定結果：            │
│    │本院編號        │克）    │              │未檢出常見毒品成分    │
│    │98保267：004＝  │        │              │                      │
│    │         044    │        │              │                      │
├──┼────────┼────┼───────┼───────────┤
│ 5  │不明晶體        │1包（驗 │辛○○        │鑑定編號G5            │
│    │                │餘3.02公│              │鑑定結果              │
│    │本院編號        │克）    │              │檢出「Menthol」成分   │
│    │98保267：005＝  │        │              │                      │
├──┼────────┼────┼───────┼───────────┤
│ 6  │不明晶體        │1包（驗 │辛○○        │鑑定編號G6            │
│    │                │餘2.01公│              │鑑定結果              │
│    │本院編號        │克）    │              │未檢出常見毒品成分    │
│    │98保267：006＝  │        │              │                      │
│    │         046    │        │              │                      │
└──┴────────┴────┴───────┴───────────┘
附表九：係在新竹市○○路193號工廠對被告辛○○等人採集DNA
        送驗檢還之證物
┌──┬────────┬────┬───────┬───────────┐
│編號│    物品名稱    │  數量  │所有人或持有人│       備註           │
├──┼────────┼────┼───────┼───────────┤
│ 1  │杯子            │  2個   │辛○○        │                      │
│    │                │        │              │                      │
│    │本院編號        │        │              │                      │
│    │98院保390：1    │        │              │                      │
├──┼────────┼────┼───────┼───────────┤
│ 2  │寶特瓶          │  2個   │辛○○        │                      │
│    │                │        │              │                      │
│    │本院編號        │        │              │                      │
│    │98院保390：2    │        │              │                      │
├──┼────────┼────┼───────┼───────────┤
│ 3  │塑膠水杯        │  1個   │辛○○        │鑑定編號42            │
│    │                │        │              │                      │
│    │本院編號        │        │              │                      │
│    │98院保390：3    │        │              │                      │
├──┼────────┼────┼───────┼───────────┤
│ 4  │唾液棉棒        │  1包   │辛○○等      │編號33瓶口棉棒之DNA不 │
│    │                │        │              │排除混有被告己○○、章│
│    │本院編號        │        │              │惠群之DNA，編號43經鑑 │
│    │98院保390：4    │        │              │定後DNA與被告乙○○型 │
│    │                │        │              │別相同                │
├──┼────────┼────┼───────┼───────────┤
│ 5  │吸管            │  1支   │辛○○        │                      │
│    │                │        │              │                      │
│    │本院編號        │        │              │                      │
│    │98院保390：5    │        │              │                      │
├──┼────────┼────┼───────┼───────────┤
│ 6  │玻璃杯          │  1個   │辛○○        │鑑定編號34-1          │
│    │                │        │              │                      │
│    │本院編號        │        │              │                      │
│    │98院保390：6    │        │              │                      │
├──┼────────┼────┼───────┼───────────┤
│ 7  │計數器          │  1個   │辛○○        │                      │
│    │                │        │              │                      │
│    │本院編號        │        │              │                      │
│    │98院保390：7    │        │              │                      │
├──┼────────┼────┼───────┼───────────┤
│ 8  │吸管            │  2支   │辛○○        │鑑定編號41-2-1、41-2-2│
│    │                │        │              │41-2-2經鑑定後DNA與被 │
│    │本院編號        │        │              │告己○○型別相同      │
│    │98院保390：8    │        │              │                      │
├──┼────────┼────┼───────┼───────────┤
│ 9  │煙蒂            │  9個   │辛○○        │鑑定編號35-1至35-3、39│
│    │                │        │              │-1至39-4、41-1、35-1、│
│    │本院編號        │        │              │41-1經鑑定後DNA與被告 │
│    │98院保390：9    │        │              │己○○型別相同，編號35│
│    │                │        │              │-3經鑑定後DNA與被告章 │
│    │                │        │              │惠群型別相同          │
├──┼────────┼────┼───────┼───────────┤
│    │                │        │              │鑑定編號35-1煙蒂（採自│
│    │                │        │              │煙灰缸）、41-1煙蒂（採│
│    │                │        │              │自畚箕）、42-2-2吸管（│
│    │                │        │              │採自垃圾袋）DNA與被告 │
│    │                │        │              │己○○型別相同；鑑定編│
│    │                │        │              │號35-3煙蒂（採自煙灰缸│
│    │                │        │              │）DNA與被告戊○○型別 │
│    │                │        │              │相同；鑑定編號39-4煙蒂│
│    │                │        │              │（採自煙灰缸）DNA與被 │
│    │                │        │              │告壬○○型別相同；鑑定│
│    │                │        │              │編號43瓶口棉棒（採自房│
│    │                │        │              │間寶特瓶）DNA與被告李 │
│    │                │        │              │俊明型別相同；鑑定編號│
│    │                │        │              │33瓶口棉棒（採自工廠內│
│    │                │        │              │茶杯）不排除混有被告楊│
│    │                │        │              │春淦與戊○○DNA       │
└──┴────────┴────┴───────┴───────────┘
◎補充說明：
一、鑑定編號A-1、C-1至C-13、C-16至C-20、C-24、C-26、C-27
    、D-8-1、D-9-1、D-11-1、D-11-2、D-12-23、D-21、E-4
    總淨重173376.44公克，取0.45公克鑑定，餘173375.99公克
    隨機抽取編號D11-1內3顆磨混鑑定，檢出三級毒品「硝甲西
    泮」成分，純度約4%，依據抽測測純度值，推估編號A-1、C
    -1至C-13、C-16至C-20、C-24、C-26、C-27、D-8-1、D-9-1
    、D-11-1、D-11-2、D-12-23、D-21、E-4均含硝甲西泮之驗
    前總純質淨重約6935.05公克。
二、鑑定編號D-17、F-2驗前總毛重4977.20公克（袋重45.70公
    克），取2.14公克鑑定，餘4929.36公克，均檢出三級毒品
    「硝甲西泮」成分，抽取編號D-17測得純度約90%。
三、鑑定編號D-18、F-1驗前總毛重3488.60公克（袋重40.22公
    克），取5.69公克鑑定，餘3442.69公克，均檢出三級毒品
    「硝甲西泮」成分，抽取編號D-18測得純度約97%。
四、鑑定編號D-19、D-20驗前總毛重101305.00公克（袋重7260.
    00公克），編號D-20：淨重53990.00公克，取8.00公克鑑定
    ，餘53982.00公克，檢出三級毒品「硝甲西泮」成分，純度
    約3%，依據抽測純度值，推估編號D-19、D-20均含硝甲西泮
    之驗前總純質淨重約2821.35公克。

司法院資訊處製作；財團法人民間司法改革基金會備份。
